---
title: "Plausibilisierung"
output: html
---
Skript prüft die gelieferten Daten auf Plausibilität

```{r setup, include=FALSE}
library(tidyverse)
library(lubridate)
library(dlookr)

library(openxlsx)

library(psych)
library(validate)
library(epiDisplay)
```

```{r funs}
convert_curr<- function(x){
  x <- as.character(x)
  x <- gsub( "\\.","",x)
   x <- gsub( ",","\\.",x)
   x <- as.numeric(x)
  return(x)
}
```


# 2022
```{r data_load_2022, warning=FALSE}
setwd("O:/U5279/Routinedaten/Abschlussdatenlieferung_neu_202302/Daten/02_rdata/2022")

load("stamm01.Rda")
# load("tg02.Rda")
load("vz03.Rda")
load("vzpg04.Rda")
load("pl05.Rda")
load("plart06.Rda")
load("pg07.Rda")
load("hkp08.Rda")
load("hkpgop09.Rda")
load("sgbv10.Rda")
load("kh11.Rda")
load("kht12.Rda")
```

```{r stamm_2022}
dlookr::diagnose(stamm01)

stamm01$V_ALTER <- as.character(stamm01$V_ALTER)
stamm01$V_STERBEDATUM[stamm01$V_STERBEDATUM==""] <- NA
stamm01$V_STERBEDATUM <- ymd(stamm01$V_STERBEDATUM)

#Altersverteilung
ggplot(data = stamm01) +
  geom_bar(mapping = aes(x = V_ALTER ))

#Sterbedatum
ggplot(stamm01, aes(x=V_STERBEDATUM)) +  
  theme_bw() +  geom_histogram(binwidth=7, fill="darkblue",color="black") +
  labs(x="Date", y="Cases") + 
  theme(axis.text.x=element_text(angle=60, hjust=1)) +
  scale_x_date(date_breaks = "months") 
```
FAZIT: Altersverteilung plausibel


```{r vz_2022}
dlookr::diagnose(vz03)

vz03$V_VZ_VON <- ymd(vz03$V_VZ_VON)
vz03$V_VZ_BIS <- ymd(vz03$V_VZ_BIS)

#Versicherungsbeginn
ggplot(vz03, aes(x=V_VZ_VON)) +  
  geom_histogram(binwidth=7, fill="darkblue",color="black") +
  labs(x="Date", y="Cases") + 
  theme(axis.text.x=element_text(angle=60, hjust=1)) + 
  scale_x_date(date_breaks = "months") +
  theme_bw()

#Versicherungsende
ggplot(vz03, aes(x=V_VZ_BIS)) +  
  geom_histogram(binwidth=7, fill="darkblue",color="black") +
  labs(x="Date", y="Cases") + 
  theme(axis.text.x=element_text(angle=60, hjust=1)) +
  scale_x_date(date_breaks = "months") +
  theme_bw() 

# Versicherungsdauer
vz03 <- vz03 %>% 
  dplyr::mutate(versdauer = as.double(V_VZ_BIS - V_VZ_VON)) 

vz03 %>% ggplot(aes(versdauer)) + geom_histogram(binwidth = 5)

# kumulative Versicherungsdauer
vz03a <- vz03 %>%
  group_by(V_ID) %>%
  summarise(n = n_distinct(V_VZ_VON),
            TOTAL = sum(versdauer))

vz03a %>% ggplot( aes(TOTAL)) +geom_histogram(binwidth = 5)


# vollen Datensatz mit Todesdatum verbinden
vz03b <- left_join(vz03, stamm01, by=("V_ID"))
vz03b <- vz03b %>% 
  plyr::mutate(dauerbistod = as.double(V_STERBEDATUM- V_VZ_BIS)) %>% 
  filter(dauerbistod==0)

# aggregierten Datensatz mit Todesdatum verbinden
vz03d <- left_join(vz03a, stamm01, by=("V_ID"))
str(vz03d)

#Versicherungsbeginn adden
help1 <- vz03 %>% group_by(V_ID) %>% summarise(erster_beginn=min(V_VZ_VON))
vz03d <- left_join(vz03d, help1, by=("V_ID"))
vz03d<- vz03d %>% 
  mutate(
    dauerbistod = as.double(V_STERBEDATUM- erster_beginn), 
    diff_totaltod=dauerbistod-TOTAL, 
    n_diff_totaltod=diff_totaltod-n+1, 
    n_TOTAL=TOTAL+n # n wegen Überschneidungen als Korrektur
  ) 


# Filter nach Tod in jahr 1 und 2 mit voller Versicherungszeit und voller Versicherungszeit
# erfüllen Kriterien
check1 <- vz03d %>% filter(is.na(V_STERBEDATUM) & n_TOTAL> 361)
check2 <- vz03d %>% filter(n_diff_totaltod < 8)

#Überschneidung check 1 und 2
check <- bind_rows(check1,check2)
dlookr::diagnose(check)

#erfüllen Kriterien nicht
check3 <- vz03d %>% filter(is.na(V_STERBEDATUM)& n_TOTAL < 362)
check4 <- vz03d %>% filter(n_diff_totaltod > 7)
```


```{r vzpg_2022}
dlookr::diagnose(vzpg04)

vzpg04$V_PG_VON <- ymd(vzpg04$V_PG_VON)
vzpg04$V_PG_BIS <- ymd(vzpg04$V_PG_BIS)

#ID eines Zeitraums
ggplot(data = vzpg04) +
  geom_bar(mapping = aes(x = V_ID_PG))

#Pflegegrad
ggplot(data = vzpg04) +
  geom_bar(mapping = aes(x = V_PFLEGEGRAD))

#Pflegegrad von
ggplot(vzpg04, aes(x=V_PG_VON)) +  
  geom_histogram(binwidth=7, fill="darkblue",color="black") +
  labs(x="Date", y="Cases") +  
  theme(axis.text.x=element_text(angle=60, hjust=1)) +
  scale_x_date(date_breaks = "months") +
  theme_bw()

#Pflegegrad bis
vzpg04$V_PG_BIS[vzpg04$V_PG_BIS>"2022-12-31"] <- as.Date("2022-12-31")
vzpg04$V_PG_VON[vzpg04$V_PG_VON<"2022-01-01"] <- as.Date("2022-01-01")

ggplot(vzpg04, aes(x=V_PG_BIS))  +  
  geom_histogram(binwidth=7, fill="darkblue",color="black") +
  labs(x="Date", y="Cases") +
  theme(axis.text.x=element_text(angle=60, hjust=1)) +
  scale_x_date(date_breaks = "months") +
  theme_bw()
```



```{r pl_2022}
dlookr::diagnose(pl05)

pl05$PL_DATUM  <- ymd(pl05$PL_DATUM)
pl05$PSEUDO_PL_IK_LE <- as.character(pl05$PSEUDO_PL_IK_LE)
pl05$PSEUDO_PL_IK_RE <- as.character(pl05$PSEUDO_PL_IK_RE)

# Abrechnungen aus HR vorhanden?
tmp <- pl05 %>% filter(PSEUDO_PL_IK_LE %in% c(920943503, 1020943321))
nrow(tmp)
length(unique(tmp$V_ID))
# 1.042 Abrechnungen von 31 Personen

# Rechnungsdatum
ggplot(pl05, aes(x=PL_DATUM)) +
  geom_histogram(binwidth=7, fill="darkblue",color="black") +
  labs(x="Date", y="Cases") +
  theme(axis.text.x=element_text(angle=60, hjust=1)) +
  scale_x_date(date_breaks = "months") +
  theme_bw()
# starke Häufung am Anfang des Monats: logisch
 
# Gesamtkosten inkl. Zuzahlung
ggplot(pl05, aes(PL_GESKOSTEN)) +
  geom_histogram(binwidth = 100)
# zum Teil sehr hohe (negative Beträge)

pl05a <- pl05%>%  filter(PL_GESKOSTEN > 0 &PL_GESKOSTEN < 10000)
ggplot(pl05a, aes(PL_GESKOSTEN)) +
  geom_histogram(binwidth = 100)

#Gesamtkosten ohne Zuzahlung
pl05b <- pl05%>%  filter(PL_REBETRAG > 0 &PL_REBETRAG < 10000)
ggplot(pl05b, aes(PL_REBETRAG)) +
  geom_histogram(binwidth = 100)

table(pl05$PL_EIGENANTEIL,useNA="always")
table(pl05$PL_BETRAGHR,useNA="always")

# Differenz zwischen Gesamtkosten und erstattetem Betrag:
pl05 <- pl05 %>% mutate(Kosten_diff=PL_GESKOSTEN- PL_REBETRAG )

ggplot(pl05, aes(Kosten_diff)) +
  geom_histogram(binwidth = 100)

pl05c <- pl05 %>% filter(Kosten_diff>0)
ggplot(pl05c, aes(Kosten_diff)) +
  geom_histogram(binwidth = 100)

# negative Kosten
pl05c1 <- pl05 %>% filter(PL_GESKOSTEN<0)

#auf Personenebene
pl05d <- pl05 %>%
  group_by(V_ID) %>%
  summarise(TOTAL = sum(Kosten_diff)  )

pl05e <- pl05d %>% filter(TOTAL>0)
ggplot(pl05e, aes(TOTAL)) +
  geom_histogram(binwidth = 100)

pl05f <- pl05d %>% filter(TOTAL>1000)
```
IK Leistungserbringer: 30 % missing
IK Rechnungsersteller: 34 % missing
Gesamtkosten (ohne und mit Zuzahlung) ca. 1% negative Werte
PL_Eigenanteil und BetragHR ohne Ausprägungen


```{r plart_2022}
dlookr::diagnose(plart06)

plart06$PL_LEISTUNGSART2 <- as.numeric(plart06$PL_LEISTUNGSART)

# Leistungsart
table(plart06$PL_LEISTUNGSART,useNA="always")
ggplot(data = plart06) +
geom_bar(mapping = aes(x = PL_LEISTUNGSART))+ theme(axis.text.x = element_text(angle = 90, vjust = 0.5, hjust=1))

plart06$month <- month(ymd(plart06$LEISTUNG_VON))
table(plart06$month, plart06$PL_LEISTUNGSART,useNA="always")

# Abrechnungen aus HR
tmp <- pl05 %>% filter(PSEUDO_PL_IK_LE %in% c(920943503, 1020943321))
tmp2 <- plart06 %>% filter(PL_RENR %in% tmp$PL_RENR) 
table(tmp2$PL_LEISTUNGSART)
```


Indikatoren für einzelne TGs
```{r}
# TG1 Haus Rheinaue
plart06a <- plart06 %>%  filter(PL_LEISTUNGSART2==999)
pl05merge <- pl05 %>% dplyr::select(V_ID, PL_RENR, PL_DATUM)

plart06b <- left_join(plart06a, pl05merge, by=c("V_ID","PL_RENR"))
plart06b1<- plart06b %>%  
  group_by(V_ID) %>% 
  summarise(n = n_distinct(PL_DATUM))


# TG2 ambulant betreute Wohngruppe
plart06c <- plart06 %>%  filter(PL_LEISTUNGSART2==12)

plart06d <- left_join(plart06c,pl05merge, by=c("V_ID","PL_RENR"))
plart06d1<- plart06d %>%  
  group_by(V_ID) %>% 
  summarise(n = n_distinct(PL_DATUM))


# TG3 vollstationäre Pflegeeinrichtungen
plart06e <- plart06 %>%  filter(PL_LEISTUNGSART2==05)

plart06f <- left_join(plart06e, pl05merge, by=c("V_ID","PL_RENR")) 
plart06f1 <- plart06f %>% 
  group_by(V_ID) %>% 
  summarise(n = n_distinct(PL_DATUM))


### Probe bzgl. widersprüchlicher Indikatoren
# was passiert hier?

# TG1 und TG2
check1a_id <- plart06b1  %>% 
  left_join(plart06d1 %>% transmute(V_ID,  check = 'yes')) %>% 
  replace_na(list(check = 'no'))
table(check1a_id$check)

check1a_tag <- plart06b %>% 
  left_join(plart06d %>% transmute(V_ID, PL_DATUM, check = 'yes')) %>%
  replace_na(list(check = 'no'))
table(check1a_tag$check)

check1b_id <- plart06d1  %>% 
  left_join(plart06b1 %>% transmute(V_ID,  check = 'yes')) %>%
  replace_na(list(check = 'no'))
table(check1b_id$check)

check1b_tag <- plart06d %>% 
  left_join(plart06b %>% transmute(V_ID, PL_DATUM, check = 'yes'))%>%
  replace_na(list(check = 'no'))
table(check1b_tag$check)


# TG1 und TG3
check2a_id <- plart06b1  %>% 
  left_join(plart06f1 %>% transmute(V_ID,  check = 'yes'))%>%
  replace_na(list(check = 'no'))
table(check2a_id$check)

check2a_tag <- plart06b %>% 
  left_join(plart06f %>% transmute(V_ID, PL_DATUM, check = 'yes'))%>%
  replace_na(list(check = 'no'))
table(check2a_tag$check)

check2b_id <- plart06f1  %>% 
  left_join(plart06b1 %>% transmute(V_ID,  check = 'yes'))%>%
  replace_na(list(check = 'no'))
table(check2b_id$check)

check2b_tag <- plart06f %>% 
  left_join(plart06b %>% transmute(V_ID, PL_DATUM, check = 'yes'))%>%
  replace_na(list(check = 'no'))
table(check2b_tag$check)

# TG2 und TG3
check3a_id <- plart06d1  %>% 
  left_join(plart06f1 %>% transmute(V_ID,  check = 'yes'))%>%
  replace_na(list(check = 'no'))
table(check3a_id$check)

check3a_tag <- plart06d %>% 
  left_join(plart06f %>% transmute(V_ID, PL_DATUM, check = 'yes'))%>%
  replace_na(list(check = 'no'))
table(check3a_tag$check)

check3b_id <- plart06f1  %>% 
  left_join(plart06d1 %>% transmute(V_ID,  check = 'yes'))%>%
  replace_na(list(check = 'no'))
table(check3b_id$check)

check3b_tag <- plart06f %>% 
  left_join(plart06d %>% transmute(V_ID, PL_DATUM, check = 'yes'))%>%
  replace_na(list(check = 'no'))
table(check3b_tag$check)
```
Keine klare Implausibilität
TG1 <- 20 IDs mit Indikator
TG2 <- 779 IDs mit Indikator
TG3 <-  5356 IDs mit Indikator


```{r pg07}
dlookr::diagnose(pg07)

pg07$LEISTUNG_VON <- ymd(pg07$LEISTUNG_VON)
pg07$LEISTUNG_BIS <- ymd(pg07$LEISTUNG_BIS)

table(pg07$GEBPOS)

# Leistungsbeginn
ggplot(pg07, aes(x=LEISTUNG_VON)) +  
  theme_bw() +  geom_histogram(binwidth=7, fill="darkblue",color="black") +
  labs(x="Date", y="Cases") + 
  theme(axis.text.x=element_text(angle=60, hjust=1)) +
  scale_x_date(date_breaks = "months") 

#Leistungsende
ggplot(pg07, aes(x=LEISTUNG_BIS)) +  
  theme_bw() +  geom_histogram(binwidth=7, fill="darkblue",color="black") +
  labs(x="Date", y="Cases") + 
  theme(axis.text.x=element_text(angle=60, hjust=1)) +
  scale_x_date(date_breaks = "months") 

#Leistungsdauer
pg07 <- pg07 %>% 
  dplyr::mutate(leistungsdauer= as.double(LEISTUNG_BIS - LEISTUNG_VON))

ggplot(pg07, aes(leistungsdauer)) +
  geom_histogram(binwidth = 1)
table(pg07$leistungsdauer)

ggplot(pg07, aes(ZAHLBETRAG)) +
  geom_histogram(binwidth = 100)

pg07a <- pg07%>%  filter(ZAHLBETRAG>0 )
ggplot(pg07a, aes(ZAHLBETRAG )) +
  geom_histogram(binwidth = 100)
```
GEBPOS_KURZ_NEU:  Ausprägungen: 01, Geld
Leistungsdauer in der Regel 0 oder 30 Tage
Pflegegeld: ca. 1% der Kosten negativ

```{r hkp08}
dlookr::diagnose(hkp08)

hkp08$PSEUDO_HKP_IK_LE <- as.character(hkp08$PSEUDO_HKP_IK_LE)
hkp08$PSEUDO_HKP_IK_RE <- as.character(hkp08$PSEUDO_HKP_IK_RE)

# Leistungsdatum
hkp08$HKP_DATUM  <- ymd(hkp08$HKP_DATUM)

ggplot(hkp08, aes(x=HKP_DATUM))  +  
  geom_histogram(binwidth=7, fill="darkblue",color="black") +
  labs(x="Date", y="Cases") + 
  theme(axis.text.x=element_text(angle=60, hjust=1)) +
  scale_x_date(date_breaks = "months") +  
  theme_bw()

# #IK Leistungserbringer
# table(hkp08$PSEUDO_HKP_IK_LE)
# #IK Rechnungsersteller
# table(hkp08$PSEUDO_HKP_IK_RE)

ggplot(hkp08, aes(HKP_GESKOSTEN)) +
  geom_histogram(binwidth = 100)

hkp08a <- hkp08 %>% filter(HKP_GESKOSTEN < 1000 & HKP_GESKOSTEN >= 0)
ggplot(hkp08a, aes(HKP_GESKOSTEN)) +
  geom_histogram(binwidth = 100)
```
Leistungsdatum, IKs und Pflegegeld wirken plausibel

```{r hkpgop_2022}
dlookr::diagnose(hkpgop09)

hkpgop09$HKP_GOP <- as.character(hkpgop09$HKP_GOP )

# abgerechnete GOP
ggplot(data = hkpgop09) +
  geom_bar(mapping = aes(x = HKP_GOP))+ 
  theme(axis.text.x = element_text(angle = 90, vjust = 0.5, hjust=1))

#Anzahl der abgerecheneten GOP
ggplot(hkpgop09, aes(HKP_GOP_N )) +
  geom_histogram(binwidth = 1)

#Anzahl der GOP pro GOP
# hkpgop09 %>% ggplot( mapping = aes(x = HKP_GOP_N , y = HKP_GOP)) +
#   geom_boxplot()# + facet_grid(leits ~ .)+ scale_fill_manual(values = mycols) +theme(strip.text.y = element_text(angle # = 0))
```
IDs:1535 IDs mit Daten
keine klaren Implausibilitäten

SGB V Hilfsmittel
```{r sgbv_2022}
dlookr::diagnose(sgbv10)

# Leistungsdatum
sgbv10$HM_DATUM <- ymd(sgbv10$HM_DATUM)

ggplot(sgbv10, aes(x=HM_DATUM)) +  
  geom_histogram(binwidth=7, fill="darkblue",color="black") +
  labs(x="Date", y="Cases") + 
  theme(axis.text.x=element_text(angle=60, hjust=1)) +
  scale_x_date(date_breaks = "months") +
  theme_bw()

# Gesamtkosten
ggplot(sgbv10, aes(HM_GESKOSTEN)) +
  geom_histogram(binwidth = 100)

#Zuzahlung
ggplot(sgbv10, aes(HM_ZUZAHLUNG)) +
  geom_histogram(binwidth = 5)

#Eigenanteil 
ggplot(sgbv10, aes(HM_EIGENANTEIL)) +
  geom_histogram(binwidth = 5)

#Mehrkosten
ggplot(sgbv10, aes(HM_MEHRKOSTEN)) +
  geom_histogram(binwidth = 50)

#table(sgbv10$HM_MEHRKOSTEN)
```
Datum wirkt plausibel
Zuzahlung, Eigenanteil, Mehrkosten: wirken plausibel

stationäre Falldaten 
```{r kh_2022}
dlookr::diagnose(kh11)

kh11$KH_AUF_ANLASS <- as.character(kh11$KH_AUF_ANLASS)

# Anzahl der Aufnahmen pro Person
kh11a <- kh11%>%
  group_by(V_ID) %>%
  summarise(n = n_distinct(KH_FALLNR))

ggplot(kh11a , aes(n)) +
  geom_histogram(binwidth = 1)

# KH-Beginn
kh11$KH_BEGINN_DAT <-  ymd(kh11$KH_BEGINN_DAT)

ggplot(kh11, aes(x=KH_BEGINN_DAT)) + 
  theme_bw() + 
  geom_histogram(binwidth=7, fill="darkblue",color="black") +
  labs(x="Date", y="Cases") + 
  theme(axis.text.x=element_text(angle=60, hjust=1)) +
  scale_x_date(date_breaks = "months") 

# KH-Ende
kh11$KH_ENDE_DAT <-  ymd(kh11$KH_ENDE_DAT)

ggplot(kh11, aes(x=KH_ENDE_DAT)) +
  theme_bw() + 
  geom_histogram(binwidth=7, fill="darkblue",color="black") +
  labs(x="Date", y="Cases") + 
  theme(axis.text.x=element_text(angle=60, hjust=1)) +
  scale_x_date(date_breaks = "months") 


# Liegezeit
kh11 <- kh11%>% dplyr::mutate(liegezeit = as.double(KH_ENDE_DAT - KH_BEGINN_DAT))
kh11 %>% ggplot( aes(liegezeit)) +
  geom_histogram(binwidth = 5)

#unplausible/fehlende Entlassung entfernen
kh11a <- kh11 %>% filter(liegezeit < 2000)
kh11a <- kh11a %>% filter(KH_KOSTEN < 25000)

# Kosten
kh11a %>% ggplot(aes(KH_KOSTEN)) + geom_histogram(binwidth = 100)


# Scatter Liegezeit-Kosten
attach(kh11a)
plot(liegezeit, KH_KOSTEN, main="Liegezeit vs Kosten",
     xlab="Liegezeit in d ", ylab="Kosten in €", pch=19)

# Aufnahmeanlass
ggplot(data = kh11a) +
  geom_bar(mapping = aes(x = KH_AUF_ANLASS))
```
Anzahl, Beginn, Ende, Kosten: plausibel
Aufnahmeanlass: nun plausibel

```{r kht_2022}
dlookr::diagnose(kht12)

# Abrechnungsnummer
kht12$KT_APN <- as.character(kht12$KT_APN)

ggplot(data = kht12) +
  geom_bar(mapping = aes(x = KT_APN))

table(kht12$KT_APN)


# Leistungsdatum
kht12$KT_DATUM  <- ymd(kht12$KT_DATUM)

ggplot(kht12, aes(x=KT_DATUM )) +  
  theme_bw() + 
  geom_histogram(binwidth=7, fill="darkblue",color="black") +
  labs(x="Date", y="Cases") +
  theme(axis.text.x=element_text(angle=60, hjust=1)) +
  scale_x_date(date_breaks = "months") 

# Transportkosten
ggplot(kht12, aes(KT_KOSTEN)) + geom_histogram(binwidth = 10)

# outlier ansehen
test12 <- kht12 %>% filter(KT_KOSTEN > 2000)

# auf bestimmte Transporte fokussieren
kht12$transport <- substr(kht12$KT_APN, 0, 1)
table(kht12$transport)

# Notarzt, NEF und Rettungswagen (https://www.rettungsdienst.brk.de/rettungsdienst/wissenswertes/wer-kommt-wann.html)
test12a <- kht12 %>% 
  filter(transport==1 |transport==2 |transport==3)
#sum(duplicated(test12a )) 

# am teuersten Intensivtransporte (170103), anschließend
test12b <- test12a %>%  
  group_by(KT_APN) %>% summarise(n=n(), mean_cost=mean(KT_KOSTEN))

#write.xlsx(test12b, file = "kt_apn.xlsx")
```





