---
title: "Gruppenzuteilung"
output: html_document
---
Skript teilt Versicherte in Teilgruppen und bereitet Daten für die Erstellung von TG-PG-Intervall Kombinationen vor (nächstes Skript)

```{r setup, include=FALSE}
library(tidyverse)
library(lubridate)
library(psych)
library(dlookr)
library(openxlsx)
library(validate)
#library(epiDisplay)
```

# 2019

```{r data_load_2019}
setwd("O:/U5279/Routinedaten/Abschlussdatenlieferung_neu_202302/Daten/02_rdata/2019")

load('stamm01.rda')
# load('tg02.rda') # fehlt noch
load('vz03.rda')
load('vzpg04.rda')
load('pl05.rda')
load('plart06.rda')
load('pg07.rda')
load('hkp08.rda')
load('hkpgop09.rda')
load('sgbv10.rda')
load('kh11.rda')
load('kht12.rda')
```


## Gruppen bilden
### nach Versicherungszeit
```{r groups_versicherungszeit_2019}
# Daten in Form bringen
vz03$V_VZ_VON<- ymd(vz03$V_VZ_VON)
vz03$V_VZ_BIS<- ymd(vz03$V_VZ_BIS)
stamm01$V_STERBEDATUM[stamm01$V_STERBEDATUM==""] <- NA
stamm01$V_STERBEDATUM <- ymd(stamm01$V_STERBEDATUM)

# Versicherungsdauer
vz03 <- vz03 %>% mutate(versdauer = as.double(V_VZ_BIS - V_VZ_VON))

# kumulative Versicherungsdauer
vz03a <- vz03 %>%
  group_by(V_ID) %>%
  summarise(n = n_distinct(V_VZ_VON),
            TOTAL = sum(versdauer))

# vollen Datensatz mit Todesdatum verbinden
vz03b <- left_join(vz03, stamm01, by=("V_ID"))
vz03b <- vz03b %>% dplyr::mutate(dauerbistod = as.double(V_STERBEDATUM - V_VZ_BIS))
vz03c <- vz03b %>% filter(dauerbistod==0)

# aggregierten Datensatz mit Todesdatum verbinden
vz03d <- left_join(vz03a, stamm01, by=("V_ID"))

# Versicherungsbeginn adden
help1 <- vz03 %>% group_by(V_ID) %>% summarise(erster_beginn = min(V_VZ_VON))
vz03d <- left_join(vz03d, help1, by=("V_ID"))
vz03d<- vz03d %>% 
  mutate(dauerbistod = as.double(V_STERBEDATUM - erster_beginn), 
         diff_totaltod = dauerbistod - TOTAL,
         n_diff_totaltod = diff_totaltod - n + 1, 
         n_TOTAL = TOTAL + n) # n wegen Überschneidungen als Korrektur


# Filter nach Tod in Jahr 1 mit voller Versicherungszeit und voller Versicherungszeit
# grb: es müssen also vollständige VZ gegeben sein, außer die Person ist verstorben (8 Tage sind vermutlich die eingeräumte Toleranz)

# erfüllen Kriterien 
check1 <- vz03d %>% filter(is.na(V_STERBEDATUM) & n_TOTAL > 357) # ursprünglich 722 
check2 <- vz03d %>% filter(n_diff_totaltod < 8)

# Indikator für verschiedene Gruppen
vz03d <- vz03d %>% 
  mutate(ZG3 = ifelse(is.na(V_STERBEDATUM) & n_TOTAL > 357, 1, ifelse(n_diff_totaltod < 8, 1, 0)), 
         ZG4 = ifelse(is.na(V_STERBEDATUM) & n_TOTAL > 357, 1, 0))

# für spätere Verwendung ablegen
data1_zg3 <- vz03d %>% filter(ZG3 == 1) # 2019 Lebende & Verstorbene
data1_zg4 <- vz03d %>% filter(ZG4 == 1) # Lebende 
```

### nach Pflegegrad
```{r groups_pflegegrad_2019}
# Datumsangaben in Form bringen
vzpg04$V_PG_VON<- ymd(vzpg04$V_PG_VON)
vzpg04$V_PG_BIS<- ymd(vzpg04$V_PG_BIS)

# spätesten Start- und Endzeitpunkt setzen
vzpg04$V_PG_VON2 <- vzpg04$V_PG_VON
vzpg04$V_PG_VON2[vzpg04$V_PG_VON2 < "2020-01-01"] <- "2020-01-01"

vzpg04$V_PG_BIS2 <- vzpg04$V_PG_BIS
vzpg04$V_PG_BIS2[vzpg04$V_PG_BIS2 > "2021-12-31"] <- "2021-12-31"


# verbinde Pflegegrad mit Datensatz Versicherungszeiten
data2_zg3 <- 
  left_join(data1_zg3, vzpg04, by=("V_ID")) %>% 
  dplyr::select(V_ID, V_ALTER, V_STERBEDATUM, ZG3, ZG4, V_ID_PG, V_PFLEGEGRAD, V_PG_VON2, V_PG_BIS2)

# add Stapelindikator
data2_zg3 <- left_join(data2_zg3, tg02, by=("V_ID"))
```

Versicherungsdaten nach Pflegegrad
```{r vz_nach_pg_2019}
# erster Pflegegrad:
vzpg04a <- vzpg04 %>%
  group_by(V_ID) %>%
  summarise(n = n_distinct(V_PG_VON),
            erster_PG = min(V_PG_VON))

# Pflegegrad am 01.01.2019
table(vzpg04$V_PFLEGEGRAD)
vzpg04a <- left_join(vzpg04a, vzpg04, by=c("V_ID", "erster_PG"="V_PG_VON"))
table(vzpg04a$V_PFLEGEGRAD)
vzpg04a_ersterPG <- vzpg04a


### Pflegegraddauer 
# --> analoges Vorgehen zu Versicherungszeiten (einen Chunk weiter oben)
vzpg04 <- vzpg04 %>% dplyr::mutate(pgdauer = as.double(V_PG_BIS - V_PG_VON))

# Dauer Pflegegrad
vzpg04a <- vzpg04 %>%
  group_by(V_ID) %>%
  summarise(n = n_distinct(V_PG_VON),
            TOTAL = sum(pgdauer))


# aggregierten Datensatz mit Todesdatum verbinden
vzpg04d <- left_join(vzpg04a, stamm01, by=("V_ID"))

# PG-Beginn adden
help1 <- vzpg04 %>% 
  group_by(V_ID) %>% 
  summarise(erster_beginn=min(V_PG_VON))

vzpg04d <- left_join(vzpg04d, help1, by=("V_ID"))

vzpg04d <- vzpg04d %>% 
  dplyr::mutate(dauerbistod = as.double(V_STERBEDATUM- erster_beginn), 
                diff_totaltod = dauerbistod-TOTAL,
                n_diff_totaltod = diff_totaltod-n+1, 
                n_TOTAL=TOTAL+n) # n wegen Überschneidungen als Korrektur


# Filter nach Tod in jahr 1 mit voller Versicherungszeit und voller Versicherungszeit
# erfüllen Kriterien (hier nicht essentiell)
check1 <- vzpg04d %>% filter(is.na(V_STERBEDATUM)& n_TOTAL > 357) #ursprünglich 722
check2 <- vzpg04d %>% filter(n_diff_totaltod < 8)

#Überschneidung check 1 und 2
check <- bind_rows(check1,check2)
dlookr::diagnose(check)

#erfüllen Kriterien nicht (hier nicht essentiell)
ohne_pg1 <- vzpg04d %>% filter(is.na(V_STERBEDATUM) & n_TOTAL < 358)
ohne_pg2 <- vzpg04d %>% filter(n_diff_totaltod > 7)

ohne_pg <- bind_rows(ohne_pg1,ohne_pg2) %>% 
  mutate(ohne_pg=1) %>% 
  dplyr::select(V_ID,ohne_pg)
```

### nach Leistungsart
```{r groups_leistungsart_2019}
# in Form bringen
plart06$PL_LEISTUNGSART2 <- as.numeric(plart06$PL_LEISTUNGSART)
plart06$LEISTUNG_VON <- ymd(plart06$LEISTUNG_VON)
plart06$LEISTUNG_BIS <- ymd(plart06$LEISTUNG_BIS)

# relevante TGs filtern 
plart06a <- plart06 %>% filter(PL_LEISTUNGSART %in% c("999", "12", "05"))

# Marker für TG vergeben
#### to do: bisher nihct hierarchisch??? ####
plart06a$TG_Beginn <- plart06a$LEISTUNG_VON
plart06a <- plart06a %>% mutate(TG = ifelse(PL_LEISTUNGSART == "05", 3,
                                            ifelse(PL_LEISTUNGSART == "12", 2,
                                                   ifelse(PL_LEISTUNGSART == "999", 1, NA))))


### TG 1
plart06_tg1 <- plart06a %>% filter(PL_LEISTUNGSART=="999") %>% 
  mutate(TG_Ende = ceiling_date(LEISTUNG_VON, "month"))

# Verbleib in TG1 quantifizieren
plart06_tg1a <- plart06_tg1 %>%
  arrange(V_ID, TG_Beginn) %>% 
  group_by(V_ID) %>%
  # wofür steht indx??
  mutate(indx = c(0, cumsum(as.numeric(lead(TG_Beginn)) > cummax(as.numeric(TG_Ende)))[-n()])) %>%
  group_by(V_ID, indx) %>%
  summarise(start_tg1 = min(TG_Beginn), 
            end_tg1 = max(TG_Ende), 
            dauer_tg1 = end_tg1 - start_tg1) %>% 
  mutate(end_tg1= ymd(end_tg1) - days(1))


### TG 2 
# ldp: beim ersten Codieren TG 2 und 3 vertauscht, wäre aufwendig gewesen das hier zu ändern, wird später korrigiert
plart06_tg2 <- plart06a %>% 
  filter(PL_LEISTUNGSART=="12") %>% 
  mutate(TG_Ende = ceiling_date(LEISTUNG_VON, "month"))

plart06_tg2a <- plart06_tg2 %>%
  arrange(V_ID, TG_Beginn) %>% 
  group_by(V_ID) %>%
  mutate(indx = c(0, cumsum(as.numeric(lead(TG_Beginn)) > cummax(as.numeric(TG_Ende)))[-n()])) %>%
  group_by(V_ID, indx) %>%
  summarise(start_tg2 = min(TG_Beginn), 
            end_tg2 = max(TG_Ende), 
            dauer_tg2=end_tg2- start_tg2) %>% 
  mutate(end_tg2= ymd(end_tg2) - days(1))


### TG 3
plart06_tg3 <- plart06a %>% 
  filter(PL_LEISTUNGSART=="05") %>% 
  mutate(TG_Ende = ceiling_date(LEISTUNG_VON, "month"))

plart06_tg3a <- plart06_tg3 %>%
  arrange(V_ID, TG_Beginn) %>% 
  group_by(V_ID) %>%
  mutate(indx = c(0, cumsum(as.numeric(lead(TG_Beginn)) > cummax(as.numeric(TG_Ende)))[-n()])) %>%
  group_by(V_ID, indx) %>%
  summarise(start_tg3 = min(TG_Beginn), 
            end_tg3 = max(TG_Ende), 
            dauer_tg3 = end_tg3 - start_tg3) %>% 
  mutate(end_tg3 = ymd(end_tg3) - days(1))


### add Indikator für keine TG (TG 5)
data5_tg5a <- stamm01 %>% 
  mutate(start_tg5 = as.Date("2019-01-01"), 
         end_tg5 = as.Date("2019-12-31")) %>% 
  dplyr::select(-c(V_ALTER, V_STERBEDATUM))
```

```{r}
# Histogramme der verschiedenen Gruppen
ggplot(plart06_tg1a, aes(dauer_tg1)) +geom_histogram(binwidth = 7)
ggplot(plart06_tg2a, aes(dauer_tg2)) +geom_histogram(binwidth = 7)
ggplot(plart06_tg3a, aes(dauer_tg3)) +geom_histogram(binwidth = 7)
```

## Survival-Datensatz
```{r}
# Vorbereitung als Survival-Datensatz
data3 <- data2_zg3 %>% 
  mutate(V_STUDIENBEGINN= as.Date("2019-01-01"),
         V_STUDIENENDE= as.Date("2019-12-31")) %>% 
  rowwise() %>% 
  mutate(beobachtungsende = min(V_STUDIENENDE, V_STERBEDATUM, na.rm = T))

# Daten ohne vollständigen PG entfernen
data4 <- left_join(data3, ohne_pg, by=c("V_ID")) 
data4$ohne_pg[is.na(data4$ohne_pg)] <- 0
data4 <- data4 %>% 
  filter(ohne_pg==0) %>% 
  dplyr::select(-c(ohne_pg))

# verbinde TGs mit restlichen Daten
data5_tg1 <- left_join(data4, plart06_tg1a, by=c("V_ID"))
data5_tg2 <- left_join(data4, plart06_tg2a, by=c("V_ID"))
data5_tg3 <- left_join(data4, plart06_tg3a, by=c("V_ID"))
data5_tg5 <- left_join(data4, data5_tg5a, by=c("V_ID"))
```

```{r export_2019}
setwd("O:/U5279/Routinedaten/Abschlussdatenlieferung_neu_202302/Daten/02_rdata/2019")

save(data5_tg1,file="data5_tg1.Rda")
save(data5_tg2,file="data5_tg2.Rda")
save(data5_tg3,file="data5_tg3.Rda")
save(data5_tg5,file="data5_tg5.Rda")
save(data4,file="data4.Rda")
```




# 2020
```{r data_load_2020}
setwd("O:/U5279/Routinedaten/Abschlussdatenlieferung_neu_202302/Daten/02_rdata/2020")

load('stamm01.rda')
load('tg02.rda') # fehlt noch
load('vz03.rda')
load('vzpg04.rda')
load('pl05.rda')
load('plart06.rda')
load('pg07.rda')
load('hkp08.rda')
load('hkpgop09.rda')
load('sgbv10.rda')
load('kh11.rda')
load('kht12.rda')
```


## Gruppen bilden
### nach Versicherungszeit
```{r groups_versicherungszeit_2020}
# Daten in Form bringen
vz03$V_VZ_VON<- ymd(vz03$V_VZ_VON)
vz03$V_VZ_BIS<- ymd(vz03$V_VZ_BIS)
stamm01$V_STERBEDATUM[stamm01$V_STERBEDATUM==""] <- NA

# Sterbedatum für 2021 Verstorbene NA setzen
stamm01$V_STERBEDATUM <- ifelse(ymd(stamm01$V_STERBEDATUM) >= as.Date('2021-01-01'), NA, stamm01$V_STERBEDATUM)
stamm01$V_STERBEDATUM <- ymd(stamm01$V_STERBEDATUM)
# table(stamm01$V_STERBEDATUM, useNA='always')

# Versicherungsdauer
vz03 <- vz03 %>% mutate(versdauer = as.double(V_VZ_BIS - V_VZ_VON))

# kumulative Versicherungsdauer
vz03a <- vz03 %>%
  group_by(V_ID) %>%
  summarise(n = n_distinct(V_VZ_VON),
            TOTAL = sum(versdauer))

# vollen Datensatz mit Todesdatum verbinden
vz03b <- left_join(vz03, stamm01, by=("V_ID"))
vz03b <- vz03b %>% dplyr::mutate(dauerbistod = as.double(V_STERBEDATUM - V_VZ_BIS))
vz03c <- vz03b %>% filter(dauerbistod==0)

# aggregierten Datensatz mit Todesdatum verbinden
vz03d <- left_join(vz03a, stamm01, by=("V_ID"))

# Versicherungsbeginn adden
help1 <- vz03 %>% group_by(V_ID) %>% summarise(erster_beginn = min(V_VZ_VON))
vz03d <- left_join(vz03d, help1, by=("V_ID"))
vz03d<- vz03d %>% 
  mutate(dauerbistod = as.double(V_STERBEDATUM - erster_beginn), 
         diff_totaltod = dauerbistod - TOTAL,
         n_diff_totaltod = diff_totaltod - n + 1, 
         n_TOTAL = TOTAL + n) # n wegen Überschneidungen als Korrektur


# Filter nach Tod in Jahr 1 mit voller Versicherungszeit und voller Versicherungszeit
# grb: es müssen also vollständige VZ gegeben sein, außer die Person ist verstorben (8 Tage sind vermutlich die eingeräumte Toleranz)

# erfüllen Kriterien 
check1 <- vz03d %>% filter(is.na(V_STERBEDATUM) & n_TOTAL > 357) # ursprünglich 722 
check2 <- vz03d %>% filter(n_diff_totaltod < 8)
#check3 <- vz03d %>% filter(n_diff_totaltod > 8)

# Indikator für verschiedene Gruppen
vz03d <- vz03d %>% 
  mutate(ZG3 = ifelse(is.na(V_STERBEDATUM) & n_TOTAL > 357, 1, ifelse(n_diff_totaltod < 8, 1, 0)), 
         ZG4 = ifelse(is.na(V_STERBEDATUM) & n_TOTAL > 357, 1, 0))

# für spätere Verwendung ablegen
data1_zg3 <- vz03d %>% filter(ZG3 == 1) # 2020 Lebende & Verstorbene
data1_zg4 <- vz03d %>% filter(ZG4 == 1) # Lebende 
```


### nach Pflegegrad
```{r groups_pflegegrad_2020}
# Datumsangaben in Form bringen
vzpg04$V_PG_VON<- ymd(vzpg04$V_PG_VON)
vzpg04$V_PG_BIS<- ymd(vzpg04$V_PG_BIS)

# spätesten Start- und Endzeitpunkt setzen
vzpg04$V_PG_VON2 <- vzpg04$V_PG_VON
vzpg04$V_PG_VON2[vzpg04$V_PG_VON2 < "2020-01-01"] <- "2020-01-01"

vzpg04$V_PG_BIS2 <- vzpg04$V_PG_BIS
vzpg04$V_PG_BIS2[vzpg04$V_PG_BIS2 > "2020-12-31"] <- "2020-12-31"


# verbinde Pflegegrad mit Datensatz Versicherungszeiten
data2_zg3 <- 
  left_join(data1_zg3, vzpg04, by=("V_ID")) %>% 
  dplyr::select(V_ID, V_ALTER, V_STERBEDATUM, ZG3, ZG4, V_ID_PG, V_PFLEGEGRAD, V_PG_VON2, V_PG_BIS2)

### to do: tg02 fehlt ####
# add Stapelindikator
# data2_zg3 <- left_join(data2_zg3, tg02, by=("V_ID"))
```


Versicherungsdaten nach Pflegegrad
```{r vz_nach_pg_2020}
# erster Pflegegrad:
vzpg04a <- vzpg04 %>%
  group_by(V_ID) %>%
  summarise(n = n_distinct(V_PG_VON),
            erster_PG = min(V_PG_VON))

# Pflegegrad am 01.01.2021
table(vzpg04$V_PFLEGEGRAD)
vzpg04a <- left_join(vzpg04a, vzpg04, by=c("V_ID", "erster_PG"="V_PG_VON"))
table(vzpg04a$V_PFLEGEGRAD)
vzpg04a_ersterPG <- vzpg04a


### Pflegegraddauer 
# --> analoges Vorgehen zu Versicherungszeiten (einen Chunk weiter oben)
vzpg04 <- vzpg04 %>% dplyr::mutate(pgdauer = as.double(V_PG_BIS - V_PG_VON))

# Dauer Pflegegrad
vzpg04a <- vzpg04 %>%
  group_by(V_ID) %>%
  summarise(n = n_distinct(V_PG_VON),
            TOTAL = sum(pgdauer))


# aggregierten Datensatz mit Todesdatum verbinden
vzpg04d <- left_join(vzpg04a, stamm01, by=("V_ID"))

# PG-Beginn adden
help1 <- vzpg04 %>% 
  group_by(V_ID) %>% 
  summarise(erster_beginn=min(V_PG_VON))

vzpg04d <- left_join(vzpg04d, help1, by=("V_ID"))

vzpg04d <- vzpg04d %>% 
  dplyr::mutate(dauerbistod = as.double(V_STERBEDATUM- erster_beginn), 
                diff_totaltod = dauerbistod-TOTAL,
                n_diff_totaltod = diff_totaltod-n+1, 
                n_TOTAL=TOTAL+n) # n wegen Überschneidungen als Korrektur


# Filter nach Tod in jahr 1 mit voller Versicherungszeit und voller Versicherungszeit
# erfüllen Kriterien (hier nicht essentiell)
check1 <- vzpg04d %>% filter(is.na(V_STERBEDATUM)& n_TOTAL > 357) #ursprünglich 722
check2 <- vzpg04d %>% filter(n_diff_totaltod < 8)

#Überschneidung check 1 und 2
check <- bind_rows(check1,check2)
dlookr::diagnose(check)

#erfüllen Kriterien nicht (hier nicht essentiell)
ohne_pg1 <- vzpg04d %>% filter(is.na(V_STERBEDATUM) & n_TOTAL < 358)
ohne_pg2 <- vzpg04d %>% filter(n_diff_totaltod > 7)

ohne_pg <- bind_rows(ohne_pg1,ohne_pg2) %>% 
  mutate(ohne_pg=1) %>% 
  dplyr::select(V_ID,ohne_pg)
```

### nach Leistungsart
```{r groups_leistungsart_2020}
# in Form bringen
plart06$PL_LEISTUNGSART2 <- as.numeric(plart06$PL_LEISTUNGSART)
plart06$LEISTUNG_VON <- ymd(plart06$LEISTUNG_VON)
plart06$LEISTUNG_BIS <- ymd(plart06$LEISTUNG_BIS)

# relevante TGs filtern 
plart06a <- plart06 %>% filter(PL_LEISTUNGSART %in% c("999", "12", "05"))

# Marker für TG vergeben
#### to do: bisher nihct hierarchisch??? ####
plart06a$TG_Beginn <- plart06a$LEISTUNG_VON
plart06a <- plart06a %>% mutate(TG = ifelse(PL_LEISTUNGSART == "05", 3,
                                            ifelse(PL_LEISTUNGSART == "12", 2,
                                                   ifelse(PL_LEISTUNGSART == "999", 1, NA))))


### TG 1
plart06_tg1 <- plart06a %>% filter(PL_LEISTUNGSART=="999") %>% 
  mutate(TG_Ende = ceiling_date(LEISTUNG_VON, "month"))

# Verbleib in TG1 quantifizieren
plart06_tg1a <- plart06_tg1 %>%
  arrange(V_ID, TG_Beginn) %>% 
  group_by(V_ID) %>%
  # wofür steht indx??
  mutate(indx = c(0, cumsum(as.numeric(lead(TG_Beginn)) > cummax(as.numeric(TG_Ende)))[-n()])) %>%
  group_by(V_ID, indx) %>%
  summarise(start_tg1 = min(TG_Beginn), 
            end_tg1 = max(TG_Ende), 
            dauer_tg1 = end_tg1 - start_tg1) %>% 
  mutate(end_tg1= ymd(end_tg1) - days(1))


### TG 2 
# ldp: beim ersten Codieren TG 2 und 3 vertauscht, wäre aufwendig gewesen das hier zu ändern, wird später korrigiert
plart06_tg2 <- plart06a %>% 
  filter(PL_LEISTUNGSART=="12") %>% 
  mutate(TG_Ende = ceiling_date(LEISTUNG_VON, "month"))

plart06_tg2a <- plart06_tg2 %>%
  arrange(V_ID, TG_Beginn) %>% 
  group_by(V_ID) %>%
  mutate(indx = c(0, cumsum(as.numeric(lead(TG_Beginn)) > cummax(as.numeric(TG_Ende)))[-n()])) %>%
  group_by(V_ID, indx) %>%
  summarise(start_tg2 = min(TG_Beginn), 
            end_tg2 = max(TG_Ende), 
            dauer_tg2=end_tg2- start_tg2) %>% 
  mutate(end_tg2= ymd(end_tg2) - days(1))


### TG 3
plart06_tg3 <- plart06a %>% 
  filter(PL_LEISTUNGSART=="05") %>% 
  mutate(TG_Ende = ceiling_date(LEISTUNG_VON, "month"))

plart06_tg3a <- plart06_tg3 %>%
  arrange(V_ID, TG_Beginn) %>% 
  group_by(V_ID) %>%
  mutate(indx = c(0, cumsum(as.numeric(lead(TG_Beginn)) > cummax(as.numeric(TG_Ende)))[-n()])) %>%
  group_by(V_ID, indx) %>%
  summarise(start_tg3 = min(TG_Beginn), 
            end_tg3 = max(TG_Ende), 
            dauer_tg3 = end_tg3 - start_tg3) %>% 
  mutate(end_tg3 = ymd(end_tg3) - days(1))


### add Indikator für keine TG (TG 5)
data5_tg5a <- stamm01 %>% 
  mutate(start_tg5 = as.Date("2020-01-01"), 
         end_tg5 = as.Date("2020-12-31")) %>% 
  dplyr::select(-c(V_ALTER, V_STERBEDATUM))
```

```{r}
# Histogramme der verschiedenen Gruppen
ggplot(plart06_tg1a, aes(dauer_tg1)) +geom_histogram(binwidth = 7)
ggplot(plart06_tg2a, aes(dauer_tg2)) +geom_histogram(binwidth = 7)
ggplot(plart06_tg3a, aes(dauer_tg3)) +geom_histogram(binwidth = 7)
```

## Survival-Datensatz
```{r}
# Vorbereitung als Survival-Datensatz
data3 <- data2_zg3 %>% 
  mutate(V_STUDIENBEGINN= as.Date("2020-01-01"),
         V_STUDIENENDE= as.Date("2020-12-31")) %>% 
  rowwise() %>% 
  mutate(beobachtungsende = min(V_STUDIENENDE, V_STERBEDATUM, na.rm = T))

# Daten ohne vollständigen PG entfernen
data4 <- left_join(data3, ohne_pg, by=c("V_ID")) 
data4$ohne_pg[is.na(data4$ohne_pg)] <- 0
data4 <- data4 %>% 
  filter(ohne_pg==0) %>% 
  dplyr::select(-c(ohne_pg))

# verbinde TGs mit restlichen Daten
data5_tg1 <- left_join(data4, plart06_tg1a, by=c("V_ID"))
data5_tg2 <- left_join(data4, plart06_tg2a, by=c("V_ID"))
data5_tg3 <- left_join(data4, plart06_tg3a, by=c("V_ID"))
data5_tg5 <- left_join(data4, data5_tg5a, by=c("V_ID"))
```

```{r export_2020}
setwd("O:/U5279/Routinedaten/Abschlussdatenlieferung_neu_202302/Daten/02_rdata/2020")

save(data5_tg1,file="data5_tg1.Rda")
save(data5_tg2,file="data5_tg2.Rda")
save(data5_tg3,file="data5_tg3.Rda")
save(data5_tg5,file="data5_tg5.Rda")
save(data4,file="data4.Rda")
```




# 2021

```{r data_load_2021}
setwd("O:/U5279/Routinedaten/Abschlussdatenlieferung_neu_202302/Daten/02_rdata/2021")

load('stamm01.rda')
load('tg02.rda')
load('vz03.rda')
load('vzpg04.rda')
load('pl05.rda')
load('plart06.rda')
load('pg07.rda')
load('hkp08.rda')
load('hkpgop09.rda')
load('sgbv10.rda')
load('kh11.rda')
load('kht12.rda')
```


## Gruppen bilden
### nach Versicherungszeit
```{r groups_versicherungszeit_2021}
# Daten in Form bringen
vz03$V_VZ_VON<- ymd(vz03$V_VZ_VON)
vz03$V_VZ_BIS<- ymd(vz03$V_VZ_BIS)
stamm01$V_STERBEDATUM[stamm01$V_STERBEDATUM==""] <- NA
stamm01$V_STERBEDATUM <- ymd(stamm01$V_STERBEDATUM)

# Versicherungsdauer
vz03 <- vz03 %>% mutate(versdauer = as.double(V_VZ_BIS - V_VZ_VON))

# kumulative Versicherungsdauer
vz03a <- vz03 %>%
  group_by(V_ID) %>%
  summarise(n = n_distinct(V_VZ_VON),
            TOTAL = sum(versdauer))

# vollen Datensatz mit Todesdatum verbinden
vz03b <- left_join(vz03, stamm01, by=("V_ID"))
vz03b <- vz03b %>% dplyr::mutate(dauerbistod = as.double(V_STERBEDATUM - V_VZ_BIS))
vz03c <- vz03b %>% filter(dauerbistod==0)

# aggregierten Datensatz mit Todesdatum verbinden
vz03d <- left_join(vz03a, stamm01, by=("V_ID"))

# Versicherungsbeginn adden
help1 <- vz03 %>% group_by(V_ID) %>% summarise(erster_beginn = min(V_VZ_VON))
vz03d <- left_join(vz03d, help1, by=("V_ID"))
vz03d<- vz03d %>% 
  mutate(dauerbistod = as.double(V_STERBEDATUM - erster_beginn), 
         diff_totaltod = dauerbistod - TOTAL,
         n_diff_totaltod = diff_totaltod - n + 1, 
         n_TOTAL = TOTAL + n) # n wegen Überschneidungen als Korrektur


# Filter nach Tod in Jahr 1 mit voller Versicherungszeit und voller Versicherungszeit
# grb: es müssen also vollständige VZ gegeben sein, außer die Person ist verstorben (8 Tage sind vermutlich die eingeräumte Toleranz)

# erfüllen Kriterien 
check1 <- vz03d %>% filter(is.na(V_STERBEDATUM) & n_TOTAL > 357) # ursprünglich 722 
check2 <- vz03d %>% filter(n_diff_totaltod < 8)

# Indikator für verschiedene Gruppen
vz03d <- vz03d %>% 
  mutate(ZG3 = ifelse(is.na(V_STERBEDATUM) & n_TOTAL > 357, 1, ifelse(n_diff_totaltod < 8, 1, 0)), 
         ZG4 = ifelse(is.na(V_STERBEDATUM) & n_TOTAL > 357, 1, 0))

# für spätere Verwendung ablegen
data1_zg3 <- vz03d %>% filter(ZG3 == 1) # 2021 Lebende & Verstorbene
data1_zg4 <- vz03d %>% filter(ZG4 == 1) # Lebende 
```


### nach Pflegegrad
```{r groups_pflegegrad_2021}
# Datumsangaben in Form bringen
vzpg04$V_PG_VON<- ymd(vzpg04$V_PG_VON)
vzpg04$V_PG_BIS<- ymd(vzpg04$V_PG_BIS)

# spätesten Start- und Endzeitpunkt setzen
vzpg04$V_PG_VON2 <- vzpg04$V_PG_VON
vzpg04$V_PG_VON2[vzpg04$V_PG_VON2 < "2021-01-01"] <- "2021-01-01"

vzpg04$V_PG_BIS2 <- vzpg04$V_PG_BIS
vzpg04$V_PG_BIS2[vzpg04$V_PG_BIS2 > "2021-12-31"] <- "2021-12-31"


# verbinde Pflegegrad mit Datensatz Versicherungszeiten
data2_zg3 <- 
  left_join(data1_zg3, vzpg04, by=("V_ID")) %>% 
  dplyr::select(V_ID, V_ALTER, V_STERBEDATUM, ZG3, ZG4, V_ID_PG, V_PFLEGEGRAD, V_PG_VON2, V_PG_BIS2)

# add Stapelindikator
data2_zg3 <- left_join(data2_zg3, tg02, by=("V_ID"))
```


Versicherungsdaten nach Pflegegrad
```{r vz_nach_pg_2021}
# erster Pflegegrad:
vzpg04a <- vzpg04 %>%
  group_by(V_ID) %>%
  summarise(n = n_distinct(V_PG_VON),
            erster_PG = min(V_PG_VON))

# Pflegegrad am 01.01.2021
table(vzpg04$V_PFLEGEGRAD)
vzpg04a <- left_join(vzpg04a, vzpg04, by=c("V_ID", "erster_PG"="V_PG_VON"))
table(vzpg04a$V_PFLEGEGRAD)
vzpg04a_ersterPG <- vzpg04a


### Pflegegraddauer 
# --> analoges Vorgehen zu Versicherungszeiten (einen Chunk weiter oben)
vzpg04 <- vzpg04 %>% dplyr::mutate(pgdauer = as.double(V_PG_BIS - V_PG_VON))

# Dauer Pflegegrad
vzpg04a <- vzpg04 %>%
  group_by(V_ID) %>%
  summarise(n = n_distinct(V_PG_VON),
            TOTAL = sum(pgdauer))


# aggregierten Datensatz mit Todesdatum verbinden
vzpg04d <- left_join(vzpg04a, stamm01, by=("V_ID"))

# PG-Beginn adden
help1 <- vzpg04 %>% 
  group_by(V_ID) %>% 
  summarise(erster_beginn=min(V_PG_VON))

vzpg04d <- left_join(vzpg04d, help1, by=("V_ID"))

vzpg04d <- vzpg04d %>% 
  dplyr::mutate(dauerbistod = as.double(V_STERBEDATUM- erster_beginn), 
                diff_totaltod = dauerbistod-TOTAL,
                n_diff_totaltod = diff_totaltod-n+1, 
                n_TOTAL=TOTAL+n) # n wegen Überschneidungen als Korrektur


# Filter nach Tod in jahr 1 mit voller Versicherungszeit und voller Versicherungszeit
# erfüllen Kriterien (hier nicht essentiell)
check1 <- vzpg04d %>% filter(is.na(V_STERBEDATUM)& n_TOTAL > 357) #ursprünglich 722
check2 <- vzpg04d %>% filter(n_diff_totaltod < 8)

#Überschneidung check 1 und 2
check <- bind_rows(check1,check2)
dlookr::diagnose(check)

#erfüllen Kriterien nicht (hier nicht essentiell)
ohne_pg1 <- vzpg04d %>% filter(is.na(V_STERBEDATUM) & n_TOTAL < 358)
ohne_pg2 <- vzpg04d %>% filter(n_diff_totaltod > 7)

ohne_pg <- bind_rows(ohne_pg1,ohne_pg2) %>% 
  mutate(ohne_pg=1) %>% 
  dplyr::select(V_ID,ohne_pg)
```

### nach Leistungsart
```{r groups_leistungsart_2021}
# in Form bringen
plart06$PL_LEISTUNGSART2 <- as.numeric(plart06$PL_LEISTUNGSART)
plart06$LEISTUNG_VON <- ymd(plart06$LEISTUNG_VON)
plart06$LEISTUNG_BIS <- ymd(plart06$LEISTUNG_BIS)

# relevante TGs filtern 
plart06a <- plart06 %>% filter(PL_LEISTUNGSART %in% c("999", "12", "05"))

# Marker für TG vergeben
#### to do: bisher nihct hierarchisch??? ####
plart06a$TG_Beginn <- plart06a$LEISTUNG_VON
plart06a <- plart06a %>% mutate(TG = ifelse(PL_LEISTUNGSART == "05", 3,
                                            ifelse(PL_LEISTUNGSART == "12", 2,
                                                   ifelse(PL_LEISTUNGSART == "999", 1, NA))))


### TG 1
plart06_tg1 <- plart06a %>% filter(PL_LEISTUNGSART=="999") %>% 
  mutate(TG_Ende = ceiling_date(LEISTUNG_VON, "month"))

# Verbleib in TG1 quantifizieren
plart06_tg1a <- plart06_tg1 %>%
  arrange(V_ID, TG_Beginn) %>% 
  group_by(V_ID) %>%
  # wofür steht indx??
  mutate(indx = c(0, cumsum(as.numeric(lead(TG_Beginn)) > cummax(as.numeric(TG_Ende)))[-n()])) %>%
  group_by(V_ID, indx) %>%
  summarise(start_tg1 = min(TG_Beginn), 
            end_tg1 = max(TG_Ende), 
            dauer_tg1 = end_tg1 - start_tg1) %>% 
  mutate(end_tg1= ymd(end_tg1) - days(1))


### TG 2 
# ldp: beim ersten Codieren TG 2 und 3 vertauscht, wäre aufwendig gewesen das hier zu ändern, wird später korrigiert
plart06_tg2 <- plart06a %>% 
  filter(PL_LEISTUNGSART=="12") %>% 
  mutate(TG_Ende = ceiling_date(LEISTUNG_VON, "month"))

plart06_tg2a <- plart06_tg2 %>%
  arrange(V_ID, TG_Beginn) %>% 
  group_by(V_ID) %>%
  mutate(indx = c(0, cumsum(as.numeric(lead(TG_Beginn)) > cummax(as.numeric(TG_Ende)))[-n()])) %>%
  group_by(V_ID, indx) %>%
  summarise(start_tg2 = min(TG_Beginn), 
            end_tg2 = max(TG_Ende), 
            dauer_tg2=end_tg2- start_tg2) %>% 
  mutate(end_tg2= ymd(end_tg2) - days(1))


### TG 3
plart06_tg3 <- plart06a %>% 
  filter(PL_LEISTUNGSART=="05") %>% 
  mutate(TG_Ende = ceiling_date(LEISTUNG_VON, "month"))

plart06_tg3a <- plart06_tg3 %>%
  arrange(V_ID, TG_Beginn) %>% 
  group_by(V_ID) %>%
  mutate(indx = c(0, cumsum(as.numeric(lead(TG_Beginn)) > cummax(as.numeric(TG_Ende)))[-n()])) %>%
  group_by(V_ID, indx) %>%
  summarise(start_tg3 = min(TG_Beginn), 
            end_tg3 = max(TG_Ende), 
            dauer_tg3 = end_tg3 - start_tg3) %>% 
  mutate(end_tg3 = ymd(end_tg3) - days(1))


### add Indikator für keine TG (TG 5)
data5_tg5a <- stamm01 %>% 
  mutate(start_tg5 = as.Date("2021-01-01"), 
         end_tg5 = as.Date("2021-12-31")) %>% 
  dplyr::select(-c(V_ALTER, V_STERBEDATUM))
```

```{r}
# Histogramme der verschiedenen Gruppen
ggplot(plart06_tg1a, aes(dauer_tg1)) +geom_histogram(binwidth = 7)
ggplot(plart06_tg2a, aes(dauer_tg2)) +geom_histogram(binwidth = 7)
ggplot(plart06_tg3a, aes(dauer_tg3)) +geom_histogram(binwidth = 7)
```

## Survival-Datensatz
```{r}
# Vorbereitung als Survival-Datensatz
data3 <- data2_zg3 %>% 
  mutate(V_STUDIENBEGINN= as.Date("2021-01-01"),
         V_STUDIENENDE= as.Date("2021-12-31")) %>% 
  rowwise() %>% 
  mutate(beobachtungsende = min(V_STUDIENENDE, V_STERBEDATUM, na.rm = T))

# Daten ohne vollständigen PG entfernen
data4 <- left_join(data3, ohne_pg, by=c("V_ID")) 
data4$ohne_pg[is.na(data4$ohne_pg)] <- 0
data4 <- data4 %>% 
  filter(ohne_pg==0) %>% 
  dplyr::select(-c(ohne_pg))

# verbinde TGs mit restlichen Daten
data5_tg1 <- left_join(data4, plart06_tg1a, by=c("V_ID"))
data5_tg2 <- left_join(data4, plart06_tg2a, by=c("V_ID"))
data5_tg3 <- left_join(data4, plart06_tg3a, by=c("V_ID"))
data5_tg5 <- left_join(data4, data5_tg5a, by=c("V_ID"))
```

```{r export_2021}
setwd("O:/U5279/Routinedaten/Abschlussdatenlieferung_neu_202302/Daten/02_rdata/2021")

save(data5_tg1,file="data5_tg1.Rda")
save(data5_tg2,file="data5_tg2.Rda")
save(data5_tg3,file="data5_tg3.Rda")
save(data5_tg5,file="data5_tg5.Rda")
save(data4,file="data4.Rda")
```


