---
title: "Deskription Gruppen"
author: "ldp"
date: "2022/08/16"
output:
  html_document:
    toc: true
    toc_float:
      collapsed: false
---

```{r setup, include=FALSE}
rm(list = ls())
library(tidyverse) 
library(lubridate)
library(psych)
library(dlookr)
library(janitor)
library(openxlsx)
library(readxl)
#library(epiDisplay)
```


# 2019
```{r data_load_2019}
setwd("O:/U5279/Routinedaten/Abschlussdatenlieferung_neu_202302/Daten/02_rdata/2019")

load("data11_neu.Rda")
data1 <- data11_neu

load("pg07.Rda")
load("kh11.Rda")

verweildauer_zg3_TG <- read_excel("O:/U5279/Routinedaten/Abschlussdatenlieferung_neu_202302/Daten/03_Ergebnisse/13_KH_Verweildauer2019.xlsx",3) 
verweildauer_pg_TG_tod <- read_excel("O:/U5279/Routinedaten/Abschlussdatenlieferung_neu_202302/Daten/03_Ergebnisse/13_KH_Verweildauer2019.xlsx",9) 
```


Vorbereitung KH-Daten
```{r kh_prep_2019, warning= FALSE}
# nur vollstationäre Fälle behalten
kh11a<- kh11  %>%
  mutate(KH_AUF_ANLASS2 = str_pad(KH_AUF_ANLASS, 4, pad = "0"),
         KH_AUF_ANLASS_Beg = substr(KH_AUF_ANLASS2, 0, 2),
         KH_AUF_ANLASS_End = substr(KH_AUF_ANLASS2, 3, 4)) %>% 
  filter(KH_AUF_ANLASS_Beg == "01")

#überschneidende Hospitalisierungen verbinden
kh11a$KH_BEGINN_DAT <- ymd(kh11a$KH_BEGINN_DAT)
kh11a$KH_ENDE_DAT <- ymd(kh11a$KH_ENDE_DAT)

kh11a <- kh11a %>% 
  filter(!(is.na(KH_ENDE_DAT)))

kh11b<- kh11a%>%
  arrange(V_ID, KH_BEGINN_DAT) %>% 
  group_by(V_ID) %>%
  mutate(indx = c(0, cumsum(as.numeric(lead(KH_BEGINN_DAT )) > cummax(as.numeric(KH_ENDE_DAT )))[-n()])) %>%
  group_by(V_ID, indx) %>%
  summarise(KH_BEGINN_DAT2 = min(KH_BEGINN_DAT), 
            KH_ENDE_DAT2 = max(KH_ENDE_DAT))

# Klinikdaten für merge mit Pflegegeld vorbereiten (rename und select)
kh11c <- kh11b %>% 
  mutate(LEISTUNG_VON = KH_BEGINN_DAT2,
         LEISTUNG_BIS = KH_ENDE_DAT2,
         GEBPOS_KURZ_NEU = "KH") %>% 
  dplyr::select(V_ID,LEISTUNG_VON, LEISTUNG_BIS, GEBPOS_KURZ_NEU)
```

Vorbereitung Daten Pflegegeld 1
```{r, include=FALSE}
pg07$LEISTUNG_VON<- ymd(pg07$LEISTUNG_VON)
pg07$LEISTUNG_BIS<- ymd(pg07$LEISTUNG_BIS)

# Datensatz für Analysen erstellen
help1a <- pg07%>% arrange(V_ID) %>% 
  filter(GEBPOS_KURZ_NEU=="Geld")

# ID für Zahlungen erstellen
help1 <- help1a %>% mutate(pg_id=row_number())
```


Exklusion Pflegegeld
```{r, include=FALSE}
# # Exklusion ab bestimmter Höhe, 2000 €
# check <- help1 %>% filter(ZAHLBETRAG>2000 | ZAHLBETRAG<(-2000))
# 
# # nach ID zusammenfassen
# check2 <- check %>% 
#   group_by(V_ID) %>% 
#   summarise(n = n()) %>% 
#   mutate(exkl = 1)
# 
# # # save IDs für Auschluss
# # ausschluss_pg <- check2 %>% select(V_ID,exkl)
# # setwd("O:/U5279/Routinedaten/Abschlussdatenlieferung20_21/Daten")
# # write.xlsx(ausschluss_pg, file = "ausschluss_pg.xlsx")
```


Vorbereitung Daten Pflegegeld 1
```{r, include=FALSE}
# Daten mit Hospitalisierungen (row_bind)  verbinden  
help2 <- bind_rows(help1, kh11c)

# für jeden Tag eines Leistungserhaltes Zeile erstellen (getrennt nach ID für Pflegegeld)
data3a <- help2 %>%
  # create sequence of days between start and end
  mutate(day = map2(LEISTUNG_VON, LEISTUNG_BIS, ~seq(.x, .y, "day"))) %>% 
  # unnest data
  unnest(cols = c(day)) %>%                                                       
  group_by(V_ID,GEBPOS_KURZ_NEU,pg_id, day)

data3a2 <- data3a %>% 
  arrange(V_ID) %>% 
  ungroup()

# einheitlichen Indikator erstellen
data3b <- data3a2 %>%
  mutate(geld = if_else(GEBPOS_KURZ_NEU=="Geld", 1, 0),
         kh= if_else(GEBPOS_KURZ_NEU=="KH", 1, 0))

# für jede group_by Kombi prüfen ob an bestimmten Tag Pflegeld und/oder Hospitalisierung
data3c <- data3b %>% 
  group_by(V_ID,  day, pg_id) %>% 
  summarise(geld = max(geld),
            kh = max(kh))

# nur Tage mit Pflegegeld und ohne Hospitalisierung behalten
data3d <- data3c %>% 
  filter(!(kh == 1)) %>% 
  filter(geld == 1)

# gefilterte Daten mit Pflegegeld-Zahlungen verbinden (um nun Kosten pro verbleibendem Tag zu berechnen)
data3e <- left_join(help1, data3d , by=c("V_ID","pg_id"))

data3e <- data3e %>% 
  group_by(V_ID, pg_id) %>% 
  mutate(tage_mit_leistung = n(),
         zahlung_pro_leistungstag = ZAHLBETRAG / tage_mit_leistung) #%>% 
  #dplyr::select(-c(V_PFLEGEGRAD,TG))

# Daten verbinden (double check und um Stammdaten zu erhalten)
data4a <- left_join(data1, data3e,by=("V_ID"))  
data4 <- data4a  %>% 
  filter(START_DATE<=day & END_DATE>=day)

data4 <- data4 %>% 
  mutate(TG = as.factor(TG), 
         V_PFLEGEGRAD = as.factor(V_PFLEGEGRAD)) 

data1 <- data1 %>%
  mutate(TG = as.factor(TG), 
         V_PFLEGEGRAD = as.factor(V_PFLEGEGRAD))
```


## Leistung nach ZG und TG
```{r}
# Data 1 vorbereiten
data1a_zg <- data1  %>% 
  group_by(V_ID, TG) %>% 
  summarise(VZ_tage = sum(intervalldauer))

data1a_zg3 <- left_join(data1a_zg, verweildauer_zg3_TG, by=c("V_ID","TG")) %>% 
  mutate(Verweildauer = if_else(is.na(Verweildauer), 0, Verweildauer),
         oKH_Tage = VZ_tage - Verweildauer )

# Tage ohne KH_Aufenthalt 
data1a_zg3_verweil <- data1a_zg3 %>% 
  group_by(TG, .drop = FALSE) %>% 
  summarise(VZ_tage = sum(VZ_tage),
             oKH_Tage = sum(oKH_Tage))

### auf ID-Basis 
data4_zg3_id <- data4  %>%  
  group_by(V_ID,TG) %>%  
  summarise(Fall_ja_id = 1) %>% 
  group_by(TG) %>% 
  summarise(n_IN_Pgeld = sum(Fall_ja_id))

data4_zg3_id2 <- data1  %>% 
  group_by(V_ID,TG) %>% 
  summarise(id_ja = 1) %>% 
  group_by(TG) %>% 
  summarise(n_ID = sum(id_ja))
  
data4_zg3_id3 <- left_join(data4_zg3_id2, data4_zg3_id, by=c("TG")) %>% 
  mutate(n_noIN__Pgeld = n_ID - n_IN_Pgeld )

# Gesamtkosten
data4_zg3_kosten <- data4  %>% 
  group_by(TG, .drop = FALSE) %>%
  summarise(SUM_Pgeld = sum(zahlung_pro_leistungstag))


### Kosten pro ID 
# alles verbinden
data4_zg3_a <- left_join(data1a_zg3_verweil, data4_zg3_id3, by=c("TG")) # %>%  relocate(ZG, .before = oKH_Tage) 

data4_zg3_b <- left_join(data4_zg3_a, data4_zg3_kosten, by=c("TG")) %>% 
  mutate_all(~replace(., is.na(.), 0)) 

# Daten für Tabelle vorbereiten
results_alle <- data4_zg3_b %>% 
  mutate(SUM_Pgeld_jahr = SUM_Pgeld * 365 / oKH_Tage
         #,proz_Pgeld= n_IN_Pgeld/n_ID
  )
```


## Leistung nach ZG, PG und TG
```{r}
# Data 1 vorbereiten
data1a_zg <- data1  %>%  
  group_by(V_ID, V_PFLEGEGRAD, TG,V_ALTER, tod) %>% 
  summarise(VZ_tage = sum(intervalldauer ))

verweildauer_pg_TG_tod$V_ALTER <- as.integer(verweildauer_pg_TG_tod$V_ALTER)

data1a_zg3 <- left_join(data1a_zg, verweildauer_pg_TG_tod, by=c("V_ID", "V_PFLEGEGRAD", "TG","V_ALTER", "tod")) %>% 
    mutate(Verweildauer = if_else(is.na(Verweildauer), 0, Verweildauer),
         oKH_Tage = VZ_tage - Verweildauer )

# Tage ohne KH_Aufenthalt 
data1a_zg3_verweil <- data1a_zg3 %>% 
  group_by(V_PFLEGEGRAD,TG,V_ALTER, tod, .drop=FALSE) %>% 
  summarise(VZ_tage = sum(VZ_tage),
             oKH_Tage = sum(oKH_Tage))

### auf ID-Basis 
data4_zg3_id <- data4  %>% 
  group_by(V_ID,V_PFLEGEGRAD, TG,V_ALTER, tod) %>%  
  summarise(Fall_ja_id = 1) %>% 
  group_by(V_PFLEGEGRAD, TG,V_ALTER, tod) %>% 
  summarise(n_IN_Pgeld = sum(Fall_ja_id))

data4_zg3_id2 <- data1  %>%  
  group_by(V_ID,V_PFLEGEGRAD, TG,V_ALTER, tod) %>% 
  summarise(id_ja = 1) %>% 
  group_by(V_PFLEGEGRAD, TG,V_ALTER, tod) %>% 
  summarise(n_ID= sum(id_ja))
  
data4_zg3_id3 <- left_join(data4_zg3_id2,data4_zg3_id, by=c("V_PFLEGEGRAD", "TG","V_ALTER", "tod")) %>% 
  mutate(n_IN_Pgeld = if_else(is.na(n_IN_Pgeld), 0, n_IN_Pgeld),
         n_noIN__Pgeld = n_ID - n_IN_Pgeld)

# Gesamtkosten 
data4_zg3_kosten <- data4  %>% 
  group_by(V_PFLEGEGRAD, TG, V_ALTER, tod) %>%
  summarise(SUM_Pgeld = sum(zahlung_pro_leistungstag))


### Kosten pro ID 
# alles verbinden
data4_zg3_a <- left_join(data1a_zg3_verweil, data4_zg3_id3, by=c("V_PFLEGEGRAD", "TG","V_ALTER", "tod"))

data4_zg3_b <- left_join(data4_zg3_a, data4_zg3_kosten, by=c("V_PFLEGEGRAD", "TG","V_ALTER", "tod"))  %>% 
  mutate_all(~replace(., is.na(.), 0)) 

# Daten für Tabelle vorbereiten
results_alle_w <- data4_zg3_b %>% 
  mutate(SUM_Pgeld_jahr= SUM_Pgeld*365/oKH_Tage
         #,proz_Pgeld= n_IN_Pgeld/n_ID
  )
```


```{r wichtung_2019}
# zunächst Anzahl der VZ_TAGE pro TG
data5 <- results_alle_w %>%
  group_by(TG) %>% 
  summarise(days_tg = sum(oKH_Tage))

# mit Ergebnise verbinden 
data5a <- left_join(results_alle_w, data5, by=c("TG"))

# Wichtung nach TG1
data6 <- data5a %>% 
  filter(TG == "TG1") %>% 
  mutate(weight = oKH_Tage/days_tg) %>% 
  ungroup() %>% 
  dplyr::select(c("V_PFLEGEGRAD","V_ALTER", "tod","weight"))

# erneute Verbindung mit Ergebnissen
data6a <- left_join(data5a, data6, by=c("V_PFLEGEGRAD","V_ALTER", "tod")) %>%
  mutate_all(~replace(., is.na(.), 0))

# Wichtung anwenden
data6b <- data6a %>% 
  mutate(SUM_Pgeld_jahr_w = SUM_Pgeld_jahr * weight)

#finale Werte
data7 <- data6b %>% 
  group_by(TG) %>% 
 filter(weight > 0) %>% 
  summarise(oKH_Tage = sum(oKH_Tage),
            SUM_Pgeld_jahr = sum(SUM_Pgeld_jahr_w))


### for n
help1 <- left_join(data1, data6, by=c("V_PFLEGEGRAD","V_ALTER", "tod")) %>% 
  filter(!(is.na(weight)))

n_weight <- help1 %>% 
  group_by(TG) %>% 
  summarise(N=n_distinct(V_ID))

# zusammenführen
results_weight <- left_join(n_weight, data7, by=c("TG"))
```


```{r export_2019}
list_of_datasets <- list("results_alle" = results_alle, "results_weight" = results_weight)

write.xlsx(list_of_datasets, file = "O:/U5279/Routinedaten/Abschlussdatenlieferung_neu_202302/Daten/03_Ergebnisse/19_PG_2019.xlsx")
```




# 2020
```{r data_load_2020}
setwd("O:/U5279/Routinedaten/Abschlussdatenlieferung_neu_202302/Daten/02_rdata/2020")

load("data11_neu.Rda")
data1 <- data11_neu

load("pg07.Rda")
load("kh11.Rda")

verweildauer_zg3_TG <- read_excel("O:/U5279/Routinedaten/Abschlussdatenlieferung_neu_202302/Daten/03_Ergebnisse/13_KH_Verweildauer2020.xlsx",3) 
verweildauer_pg_TG_tod <- read_excel("O:/U5279/Routinedaten/Abschlussdatenlieferung_neu_202302/Daten/03_Ergebnisse/13_KH_Verweildauer2020.xlsx",9) 
```


Vorbereitung KH-Daten
```{r kh_prep_2020, warning= FALSE}
# nur vollstationäre Fälle behalten
kh11a<- kh11  %>%
  mutate(KH_AUF_ANLASS2 = str_pad(KH_AUF_ANLASS, 4, pad = "0"),
         KH_AUF_ANLASS_Beg = substr(KH_AUF_ANLASS2, 0, 2),
         KH_AUF_ANLASS_End = substr(KH_AUF_ANLASS2, 3, 4)) %>% 
  filter(KH_AUF_ANLASS_Beg == "01")

#überschneidende Hospitalisierungen verbinden
kh11a$KH_BEGINN_DAT <- ymd(kh11a$KH_BEGINN_DAT)
kh11a$KH_ENDE_DAT <- ymd(kh11a$KH_ENDE_DAT)

kh11a <- kh11a %>% 
  filter(!(is.na(KH_ENDE_DAT)))

kh11b<- kh11a%>%
  arrange(V_ID, KH_BEGINN_DAT) %>% 
  group_by(V_ID) %>%
  mutate(indx = c(0, cumsum(as.numeric(lead(KH_BEGINN_DAT )) > cummax(as.numeric(KH_ENDE_DAT )))[-n()])) %>%
  group_by(V_ID, indx) %>%
  summarise(KH_BEGINN_DAT2 = min(KH_BEGINN_DAT), 
            KH_ENDE_DAT2 = max(KH_ENDE_DAT))

# Klinikdaten für merge mit Pflegegeld vorbereiten (rename und select)
kh11c <- kh11b %>% 
  mutate(LEISTUNG_VON = KH_BEGINN_DAT2,
         LEISTUNG_BIS = KH_ENDE_DAT2,
         GEBPOS_KURZ_NEU = "KH") %>% 
  dplyr::select(V_ID,LEISTUNG_VON, LEISTUNG_BIS, GEBPOS_KURZ_NEU)
```

Vorbereitung Daten Pflegegeld 1
```{r, include=FALSE}
pg07$LEISTUNG_VON<- ymd(pg07$LEISTUNG_VON)
pg07$LEISTUNG_BIS<- ymd(pg07$LEISTUNG_BIS)

# Datensatz für Analysen erstellen
help1a <- pg07%>% arrange(V_ID) %>% 
  filter(GEBPOS_KURZ_NEU=="Geld")

# ID für Zahlungen erstellen
help1 <- help1a %>% mutate(pg_id=row_number())
```


Exklusion Pflegegeld
```{r, include=FALSE}
# # Exklusion ab bestimmter Höhe, 2000 €
# check <- help1 %>% filter(ZAHLBETRAG>2000 | ZAHLBETRAG<(-2000))
# 
# # nach ID zusammenfassen
# check2 <- check %>% 
#   group_by(V_ID) %>% 
#   summarise(n = n()) %>% 
#   mutate(exkl = 1)
# 
# # # save IDs für Auschluss
# # ausschluss_pg <- check2 %>% select(V_ID,exkl)
# # setwd("O:/U5279/Routinedaten/Abschlussdatenlieferung20_21/Daten")
# # write.xlsx(ausschluss_pg, file = "ausschluss_pg.xlsx")
```


Vorbereitung Daten Pflegegeld 1
```{r, include=FALSE}
# Daten mit Hospitalisierungen (row_bind)  verbinden  
help2 <- bind_rows(help1, kh11c)

# für jeden Tag eines Leistungserhaltes Zeile erstellen (getrennt nach ID für Pflegegeld)
data3a <- help2 %>%
  # create sequence of days between start and end
  mutate(day = map2(LEISTUNG_VON, LEISTUNG_BIS, ~seq(.x, .y, "day"))) %>% 
  # unnest data
  unnest(cols = c(day)) %>%                                                       
  group_by(V_ID,GEBPOS_KURZ_NEU,pg_id, day)

data3a2 <- data3a %>% 
  arrange(V_ID) %>% 
  ungroup()

# einheitlichen Indikator erstellen
data3b <- data3a2 %>%
  mutate(geld = if_else(GEBPOS_KURZ_NEU=="Geld", 1, 0),
         kh= if_else(GEBPOS_KURZ_NEU=="KH", 1, 0))

# für jede group_by Kombi prüfen ob an bestimmten Tag Pflegeld und/oder Hospitalisierung
data3c <- data3b %>% 
  group_by(V_ID,  day, pg_id) %>% 
  summarise(geld = max(geld),
            kh = max(kh))

# nur Tage mit Pflegegeld und ohne Hospitalisierung behalten
data3d <- data3c %>% 
  filter(!(kh == 1)) %>% 
  filter(geld == 1)

# gefilterte Daten mit Pflegegeld-Zahlungen verbinden (um nun Kosten pro verbleibendem Tag zu berechnen)
data3e <- left_join(help1, data3d , by=c("V_ID","pg_id"))

data3e <- data3e %>% 
  group_by(V_ID, pg_id) %>% 
  mutate(tage_mit_leistung = n(),
         zahlung_pro_leistungstag = ZAHLBETRAG / tage_mit_leistung) #%>% 
  #dplyr::select(-c(V_PFLEGEGRAD,TG))

# Daten verbinden (double check und um Stammdaten zu erhalten)
data4a <- left_join(data1, data3e,by=("V_ID"))  
data4 <- data4a  %>% 
  filter(START_DATE<=day & END_DATE>=day)

data4 <- data4 %>% 
  mutate(TG = as.factor(TG), 
         V_PFLEGEGRAD = as.factor(V_PFLEGEGRAD)) 

data1 <- data1 %>%
  mutate(TG = as.factor(TG), 
         V_PFLEGEGRAD = as.factor(V_PFLEGEGRAD))
```


## Leistung nach ZG und TG
```{r}
# Data 1 vorbereiten
data1a_zg <- data1  %>% 
  group_by(V_ID, TG) %>% 
  summarise(VZ_tage = sum(intervalldauer))

data1a_zg3 <- left_join(data1a_zg, verweildauer_zg3_TG, by=c("V_ID","TG")) %>% 
  mutate(Verweildauer = if_else(is.na(Verweildauer), 0, Verweildauer),
         oKH_Tage = VZ_tage - Verweildauer )

# Tage ohne KH_Aufenthalt 
data1a_zg3_verweil <- data1a_zg3 %>% 
  group_by(TG, .drop = FALSE) %>% 
  summarise(VZ_tage = sum(VZ_tage),
             oKH_Tage = sum(oKH_Tage))

### auf ID-Basis 
data4_zg3_id <- data4  %>%  
  group_by(V_ID,TG) %>%  
  summarise(Fall_ja_id = 1) %>% 
  group_by(TG) %>% 
  summarise(n_IN_Pgeld = sum(Fall_ja_id))

data4_zg3_id2 <- data1  %>% 
  group_by(V_ID,TG) %>% 
  summarise(id_ja = 1) %>% 
  group_by(TG) %>% 
  summarise(n_ID = sum(id_ja))
  
data4_zg3_id3 <- left_join(data4_zg3_id2, data4_zg3_id, by=c("TG")) %>% 
  mutate(n_noIN__Pgeld = n_ID - n_IN_Pgeld )

# Gesamtkosten
data4_zg3_kosten <- data4  %>% 
  group_by(TG, .drop = FALSE) %>%
  summarise(SUM_Pgeld = sum(zahlung_pro_leistungstag))


### Kosten pro ID 
# alles verbinden
data4_zg3_a <- left_join(data1a_zg3_verweil, data4_zg3_id3, by=c("TG")) # %>%  relocate(ZG, .before = oKH_Tage) 

data4_zg3_b <- left_join(data4_zg3_a, data4_zg3_kosten, by=c("TG")) %>% 
  mutate_all(~replace(., is.na(.), 0)) 

# Daten für Tabelle vorbereiten
results_alle <- data4_zg3_b %>% 
  mutate(SUM_Pgeld_jahr = SUM_Pgeld * 365 / oKH_Tage
         #,proz_Pgeld= n_IN_Pgeld/n_ID
  )
```


## Leistung nach ZG, PG und TG
```{r}
# Data 1 vorbereiten
data1a_zg <- data1  %>%  
  group_by(V_ID, V_PFLEGEGRAD, TG,V_ALTER, tod) %>% 
  summarise(VZ_tage = sum(intervalldauer ))

verweildauer_pg_TG_tod$V_ALTER <- as.integer(verweildauer_pg_TG_tod$V_ALTER)

data1a_zg3 <- left_join(data1a_zg, verweildauer_pg_TG_tod, by=c("V_ID", "V_PFLEGEGRAD", "TG","V_ALTER", "tod")) %>% 
    mutate(Verweildauer = if_else(is.na(Verweildauer), 0, Verweildauer),
         oKH_Tage = VZ_tage - Verweildauer )

# Tage ohne KH_Aufenthalt 
data1a_zg3_verweil <- data1a_zg3 %>% 
  group_by(V_PFLEGEGRAD,TG,V_ALTER, tod, .drop=FALSE) %>% 
  summarise(VZ_tage = sum(VZ_tage),
             oKH_Tage = sum(oKH_Tage))

### auf ID-Basis 
data4_zg3_id <- data4  %>% 
  group_by(V_ID,V_PFLEGEGRAD, TG,V_ALTER, tod) %>%  
  summarise(Fall_ja_id = 1) %>% 
  group_by(V_PFLEGEGRAD, TG,V_ALTER, tod) %>% 
  summarise(n_IN_Pgeld = sum(Fall_ja_id))

data4_zg3_id2 <- data1  %>%  
  group_by(V_ID,V_PFLEGEGRAD, TG,V_ALTER, tod) %>% 
  summarise(id_ja = 1) %>% 
  group_by(V_PFLEGEGRAD, TG,V_ALTER, tod) %>% 
  summarise(n_ID= sum(id_ja))
  
data4_zg3_id3 <- left_join(data4_zg3_id2,data4_zg3_id, by=c("V_PFLEGEGRAD", "TG","V_ALTER", "tod")) %>% 
  mutate(n_IN_Pgeld = if_else(is.na(n_IN_Pgeld), 0, n_IN_Pgeld),
         n_noIN__Pgeld = n_ID - n_IN_Pgeld)

# Gesamtkosten 
data4_zg3_kosten <- data4  %>% 
  group_by(V_PFLEGEGRAD, TG, V_ALTER, tod) %>%
  summarise(SUM_Pgeld = sum(zahlung_pro_leistungstag))


### Kosten pro ID 
# alles verbinden
data4_zg3_a <- left_join(data1a_zg3_verweil, data4_zg3_id3, by=c("V_PFLEGEGRAD", "TG","V_ALTER", "tod"))

data4_zg3_b <- left_join(data4_zg3_a, data4_zg3_kosten, by=c("V_PFLEGEGRAD", "TG","V_ALTER", "tod"))  %>% 
  mutate_all(~replace(., is.na(.), 0)) 

# Daten für Tabelle vorbereiten
results_alle_w <- data4_zg3_b %>% 
  mutate(SUM_Pgeld_jahr= SUM_Pgeld*365/oKH_Tage
         #,proz_Pgeld= n_IN_Pgeld/n_ID
  )
```


```{r wichtung_2020}
# zunächst Anzahl der VZ_TAGE pro TG
data5 <- results_alle_w %>%
  group_by(TG) %>% 
  summarise(days_tg = sum(oKH_Tage))

# mit Ergebnise verbinden 
data5a <- left_join(results_alle_w, data5, by=c("TG"))

# Wichtung nach TG1
data6 <- data5a %>% 
  filter(TG == "TG1") %>% 
  mutate(weight = oKH_Tage/days_tg) %>% 
  ungroup() %>% 
  dplyr::select(c("V_PFLEGEGRAD","V_ALTER", "tod","weight"))

# erneute Verbindung mit Ergebnissen
data6a <- left_join(data5a, data6, by=c("V_PFLEGEGRAD","V_ALTER", "tod")) %>%
  mutate_all(~replace(., is.na(.), 0))

# Wichtung anwenden
data6b <- data6a %>% 
  mutate(SUM_Pgeld_jahr_w = SUM_Pgeld_jahr * weight)

#finale Werte
data7 <- data6b %>% 
  group_by(TG) %>% 
 filter(weight > 0) %>% 
  summarise(oKH_Tage = sum(oKH_Tage),
            SUM_Pgeld_jahr = sum(SUM_Pgeld_jahr_w))


### for n
help1 <- left_join(data1, data6, by=c("V_PFLEGEGRAD","V_ALTER", "tod")) %>% 
  filter(!(is.na(weight)))

n_weight <- help1 %>% 
  group_by(TG) %>% 
  summarise(N=n_distinct(V_ID))

# zusammenführen
results_weight <- left_join(n_weight, data7, by=c("TG"))
```


```{r export_2020}
list_of_datasets <- list("results_alle" = results_alle, "results_weight" = results_weight)

write.xlsx(list_of_datasets, file = "O:/U5279/Routinedaten/Abschlussdatenlieferung_neu_202302/Daten/03_Ergebnisse/19_PG_2020.xlsx")
```



# 2021
```{r data_load_2021}
setwd("O:/U5279/Routinedaten/Abschlussdatenlieferung_neu_202302/Daten/02_rdata/2021")

load("data11_neu.Rda")
data1 <- data11_neu

load("pg07.Rda")
load("kh11.Rda")

verweildauer_zg3_TG <- read_excel("O:/U5279/Routinedaten/Abschlussdatenlieferung_neu_202302/Daten/03_Ergebnisse/13_KH_Verweildauer2021.xlsx",3) 
verweildauer_pg_TG_tod <- read_excel("O:/U5279/Routinedaten/Abschlussdatenlieferung_neu_202302/Daten/03_Ergebnisse/13_KH_Verweildauer2021.xlsx",9) 
```


Vorbereitung KH-Daten
```{r kh_prep_2021, warning= FALSE, message=FALSE}
# nur vollstationäre Fälle behalten
kh11a<- kh11  %>%
  mutate(KH_AUF_ANLASS2 = str_pad(KH_AUF_ANLASS, 4, pad = "0"),
         KH_AUF_ANLASS_Beg = substr(KH_AUF_ANLASS2, 0, 2),
         KH_AUF_ANLASS_End = substr(KH_AUF_ANLASS2, 3, 4)) %>% 
  filter(KH_AUF_ANLASS_Beg == "01")

#überschneidende Hospitalisierungen verbinden
kh11a$KH_BEGINN_DAT <- ymd(kh11a$KH_BEGINN_DAT)
kh11a$KH_ENDE_DAT <- ymd(kh11a$KH_ENDE_DAT)

kh11a <- kh11a %>% 
  filter(!(is.na(KH_ENDE_DAT)))

kh11b<- kh11a%>%
  arrange(V_ID, KH_BEGINN_DAT) %>% 
  group_by(V_ID) %>%
  mutate(indx = c(0, cumsum(as.numeric(lead(KH_BEGINN_DAT )) > cummax(as.numeric(KH_ENDE_DAT )))[-n()])) %>%
  group_by(V_ID, indx) %>%
  summarise(KH_BEGINN_DAT2 = min(KH_BEGINN_DAT), 
            KH_ENDE_DAT2 = max(KH_ENDE_DAT))

# Klinikdaten für merge mit Pflegegeld vorbereiten (rename und select)
kh11c <- kh11b %>% 
  mutate(LEISTUNG_VON = KH_BEGINN_DAT2,
         LEISTUNG_BIS = KH_ENDE_DAT2,
         GEBPOS_KURZ_NEU = "KH") %>% 
  dplyr::select(V_ID,LEISTUNG_VON, LEISTUNG_BIS, GEBPOS_KURZ_NEU)
```

Vorbereitung Daten Pflegegeld 1
```{r, include=FALSE, message=FALSE}
pg07$LEISTUNG_VON<- ymd(pg07$LEISTUNG_VON)
pg07$LEISTUNG_BIS<- ymd(pg07$LEISTUNG_BIS)

# Datensatz für Analysen erstellen
help1a <- pg07%>% arrange(V_ID) %>% 
  filter(GEBPOS_KURZ_NEU=="Geld")

# ID für Zahlungen erstellen
help1 <- help1a %>% mutate(pg_id=row_number())
```


Exklusion Pflegegeld
```{r, include=FALSE}
# # Exklusion ab bestimmter Höhe, 2000 €
# check <- help1 %>% filter(ZAHLBETRAG>2000 | ZAHLBETRAG<(-2000))
# 
# # nach ID zusammenfassen
# check2 <- check %>% 
#   group_by(V_ID) %>% 
#   summarise(n = n()) %>% 
#   mutate(exkl = 1)
# 
# # # save IDs für Auschluss
# # ausschluss_pg <- check2 %>% select(V_ID,exkl)
# # setwd("O:/U5279/Routinedaten/Abschlussdatenlieferung20_21/Daten")
# # write.xlsx(ausschluss_pg, file = "ausschluss_pg.xlsx")
```


Vorbereitung Daten Pflegegeld 1
```{r, include=FALSE, message=FALSE}
# Daten mit Hospitalisierungen (row_bind)  verbinden  
help2 <- bind_rows(help1, kh11c)

# für jeden Tag eines Leistungserhaltes Zeile erstellen (getrennt nach ID für Pflegegeld)
data3a <- help2 %>%
  # create sequence of days between start and end
  mutate(day = map2(LEISTUNG_VON, LEISTUNG_BIS, ~seq(.x, .y, "day"))) %>% 
  # unnest data
  unnest(cols = c(day)) %>%                                                       
  group_by(V_ID,GEBPOS_KURZ_NEU,pg_id, day)

data3a2 <- data3a %>% 
  arrange(V_ID) %>% 
  ungroup()

# einheitlichen Indikator erstellen
data3b <- data3a2 %>%
  mutate(geld = if_else(GEBPOS_KURZ_NEU=="Geld", 1, 0),
         kh= if_else(GEBPOS_KURZ_NEU=="KH", 1, 0))

# für jede group_by Kombi prüfen ob an bestimmten Tag Pflegeld und/oder Hospitalisierung
data3c <- data3b %>% 
  group_by(V_ID,  day, pg_id) %>% 
  summarise(geld = max(geld),
            kh = max(kh))

# nur Tage mit Pflegegeld und ohne Hospitalisierung behalten
data3d <- data3c %>% 
  filter(!(kh == 1)) %>% 
  filter(geld == 1)

# gefilterte Daten mit Pflegegeld-Zahlungen verbinden (um nun Kosten pro verbleibendem Tag zu berechnen)
data3e <- left_join(help1, data3d , by=c("V_ID","pg_id"))

data3e <- data3e %>% 
  group_by(V_ID, pg_id) %>% 
  mutate(tage_mit_leistung = n(),
         zahlung_pro_leistungstag = ZAHLBETRAG / tage_mit_leistung) #%>% 
  #dplyr::select(-c(V_PFLEGEGRAD,TG))

# Daten verbinden (double check und um Stammdaten zu erhalten)
data4a <- left_join(data1, data3e,by=("V_ID"))  
data4 <- data4a  %>% 
  filter(START_DATE<=day & END_DATE>=day)

data4 <- data4 %>% 
  mutate(TG = as.factor(TG), 
         V_PFLEGEGRAD = as.factor(V_PFLEGEGRAD)) 

data1 <- data1 %>%
  mutate(TG = as.factor(TG), 
         V_PFLEGEGRAD = as.factor(V_PFLEGEGRAD))
```


## Leistung nach ZG und TG
```{r, message=FALSE}
# Data 1 vorbereiten
data1a_zg <- data1  %>% 
  group_by(V_ID, TG) %>% 
  summarise(VZ_tage = sum(intervalldauer))

data1a_zg3 <- left_join(data1a_zg, verweildauer_zg3_TG, by=c("V_ID","TG")) %>% 
  mutate(Verweildauer = if_else(is.na(Verweildauer), 0, Verweildauer),
         oKH_Tage = VZ_tage - Verweildauer )

# Tage ohne KH_Aufenthalt 
data1a_zg3_verweil <- data1a_zg3 %>% 
  group_by(TG, .drop = FALSE) %>% 
  summarise(VZ_tage = sum(VZ_tage),
             oKH_Tage = sum(oKH_Tage))

### auf ID-Basis 
data4_zg3_id <- data4  %>%  
  group_by(V_ID,TG) %>%  
  summarise(Fall_ja_id = 1) %>% 
  group_by(TG) %>% 
  summarise(n_IN_Pgeld = sum(Fall_ja_id))

data4_zg3_id2 <- data1  %>% 
  group_by(V_ID,TG) %>% 
  summarise(id_ja = 1) %>% 
  group_by(TG) %>% 
  summarise(n_ID = sum(id_ja))
  
data4_zg3_id3 <- left_join(data4_zg3_id2, data4_zg3_id, by=c("TG")) %>% 
  mutate(n_noIN__Pgeld = n_ID - n_IN_Pgeld )

# Gesamtkosten
data4_zg3_kosten <- data4  %>% 
  group_by(TG, .drop = FALSE) %>%
  summarise(SUM_Pgeld = sum(zahlung_pro_leistungstag))


### Kosten pro ID 
# alles verbinden
data4_zg3_a <- left_join(data1a_zg3_verweil, data4_zg3_id3, by=c("TG")) # %>%  relocate(ZG, .before = oKH_Tage) 

data4_zg3_b <- left_join(data4_zg3_a, data4_zg3_kosten, by=c("TG")) %>% 
  mutate_all(~replace(., is.na(.), 0)) 

# Daten für Tabelle vorbereiten
results_alle <- data4_zg3_b %>% 
  mutate(SUM_Pgeld_jahr = SUM_Pgeld * 365 / oKH_Tage
         #,proz_Pgeld= n_IN_Pgeld/n_ID
  )
```


## Leistung nach ZG, PG und TG
```{r, message=FALSE}
# Data 1 vorbereiten
data1a_zg <- data1  %>%  
  group_by(V_ID, V_PFLEGEGRAD, TG,V_ALTER, tod) %>% 
  summarise(VZ_tage = sum(intervalldauer ))

verweildauer_pg_TG_tod$V_ALTER <- as.integer(verweildauer_pg_TG_tod$V_ALTER)

data1a_zg3 <- left_join(data1a_zg, verweildauer_pg_TG_tod, by=c("V_ID", "V_PFLEGEGRAD", "TG","V_ALTER", "tod")) %>% 
    mutate(Verweildauer = if_else(is.na(Verweildauer), 0, Verweildauer),
         oKH_Tage = VZ_tage - Verweildauer )

# Tage ohne KH_Aufenthalt 
data1a_zg3_verweil <- data1a_zg3 %>% 
  group_by(V_PFLEGEGRAD,TG,V_ALTER, tod, .drop=FALSE) %>% 
  summarise(VZ_tage = sum(VZ_tage),
             oKH_Tage = sum(oKH_Tage))

### auf ID-Basis 
data4_zg3_id <- data4  %>% 
  group_by(V_ID,V_PFLEGEGRAD, TG,V_ALTER, tod) %>%  
  summarise(Fall_ja_id = 1) %>% 
  group_by(V_PFLEGEGRAD, TG,V_ALTER, tod) %>% 
  summarise(n_IN_Pgeld = sum(Fall_ja_id))

data4_zg3_id2 <- data1  %>%  
  group_by(V_ID,V_PFLEGEGRAD, TG,V_ALTER, tod) %>% 
  summarise(id_ja = 1) %>% 
  group_by(V_PFLEGEGRAD, TG,V_ALTER, tod) %>% 
  summarise(n_ID= sum(id_ja))
  
data4_zg3_id3 <- left_join(data4_zg3_id2,data4_zg3_id, by=c("V_PFLEGEGRAD", "TG","V_ALTER", "tod")) %>% 
  mutate(n_IN_Pgeld = if_else(is.na(n_IN_Pgeld), 0, n_IN_Pgeld),
         n_noIN__Pgeld = n_ID - n_IN_Pgeld)

# Gesamtkosten 
data4_zg3_kosten <- data4  %>% 
  group_by(V_PFLEGEGRAD, TG, V_ALTER, tod) %>%
  summarise(SUM_Pgeld = sum(zahlung_pro_leistungstag))


### Kosten pro ID 
# alles verbinden
data4_zg3_a <- left_join(data1a_zg3_verweil, data4_zg3_id3, by=c("V_PFLEGEGRAD", "TG","V_ALTER", "tod"))

data4_zg3_b <- left_join(data4_zg3_a, data4_zg3_kosten, by=c("V_PFLEGEGRAD", "TG","V_ALTER", "tod"))  %>% 
  mutate_all(~replace(., is.na(.), 0)) 

# Daten für Tabelle vorbereiten
results_alle_w <- data4_zg3_b %>% 
  mutate(SUM_Pgeld_jahr= SUM_Pgeld*365/oKH_Tage
         #,proz_Pgeld= n_IN_Pgeld/n_ID
  )
```


```{r wichtung_2021, message=FALSE}
# zunächst Anzahl der VZ_TAGE pro TG
data5 <- results_alle_w %>%
  group_by(TG) %>% 
  summarise(days_tg = sum(oKH_Tage))

# mit Ergebnise verbinden 
data5a <- left_join(results_alle_w, data5, by=c("TG"))

# Wichtung nach TG1
data6 <- data5a %>% 
  filter(TG == "TG1") %>% 
  mutate(weight = oKH_Tage/days_tg) %>% 
  ungroup() %>% 
  dplyr::select(c("V_PFLEGEGRAD","V_ALTER", "tod","weight"))

# erneute Verbindung mit Ergebnissen
data6a <- left_join(data5a, data6, by=c("V_PFLEGEGRAD","V_ALTER", "tod")) %>%
  mutate_all(~replace(., is.na(.), 0))

# Wichtung anwenden
data6b <- data6a %>% 
  mutate(SUM_Pgeld_jahr_w = SUM_Pgeld_jahr * weight)

#finale Werte
data7 <- data6b %>% 
  group_by(TG) %>% 
 filter(weight > 0) %>% 
  summarise(oKH_Tage = sum(oKH_Tage),
            SUM_Pgeld_jahr = sum(SUM_Pgeld_jahr_w))


### for n
help1 <- left_join(data1, data6, by=c("V_PFLEGEGRAD","V_ALTER", "tod")) %>% 
  filter(!(is.na(weight)))

n_weight <- help1 %>% 
  group_by(TG) %>% 
  summarise(N=n_distinct(V_ID))

# zusammenführen
results_weight <- left_join(n_weight, data7, by=c("TG"))
```


```{r export_2021}
list_of_datasets <- list("results_alle" = results_alle, "results_weight" = results_weight)

write.xlsx(list_of_datasets, file = "O:/U5279/Routinedaten/Abschlussdatenlieferung_neu_202302/Daten/03_Ergebnisse/19_PG_2021.xlsx")
```



# 2022
```{r data_load_2022}
setwd("O:/U5279/Routinedaten/Abschlussdatenlieferung_neu_202302/Daten/02_rdata/2022")

load("data11_neu.Rda")
data1 <- data11_neu

load("pg07.Rda")
load("kh11.Rda")

verweildauer_zg3_TG <- read_excel("O:/U5279/Routinedaten/Abschlussdatenlieferung_neu_202302/Daten/03_Ergebnisse/13_KH_Verweildauer2022.xlsx",3) 
verweildauer_pg_TG_tod <- read_excel("O:/U5279/Routinedaten/Abschlussdatenlieferung_neu_202302/Daten/03_Ergebnisse/13_KH_Verweildauer2022.xlsx",9) 
```


Vorbereitung KH-Daten
```{r kh_prep_2022, warning= FALSE, message=FALSE}
# nur vollstationäre Fälle behalten
kh11a<- kh11  %>%
  mutate(KH_AUF_ANLASS2 = str_pad(KH_AUF_ANLASS, 4, pad = "0"),
         KH_AUF_ANLASS_Beg = substr(KH_AUF_ANLASS2, 0, 2),
         KH_AUF_ANLASS_End = substr(KH_AUF_ANLASS2, 3, 4)) %>% 
  filter(KH_AUF_ANLASS_Beg == "01")

#überschneidende Hospitalisierungen verbinden
kh11a$KH_BEGINN_DAT <- ymd(kh11a$KH_BEGINN_DAT)
kh11a$KH_ENDE_DAT <- ymd(kh11a$KH_ENDE_DAT)

kh11a <- kh11a %>% 
  filter(!(is.na(KH_ENDE_DAT)))

kh11b<- kh11a%>%
  arrange(V_ID, KH_BEGINN_DAT) %>% 
  group_by(V_ID) %>%
  mutate(indx = c(0, cumsum(as.numeric(lead(KH_BEGINN_DAT )) > cummax(as.numeric(KH_ENDE_DAT )))[-n()])) %>%
  group_by(V_ID, indx) %>%
  summarise(KH_BEGINN_DAT2 = min(KH_BEGINN_DAT), 
            KH_ENDE_DAT2 = max(KH_ENDE_DAT))

# Klinikdaten für merge mit Pflegegeld vorbereiten (rename und select)
kh11c <- kh11b %>% 
  mutate(LEISTUNG_VON = KH_BEGINN_DAT2,
         LEISTUNG_BIS = KH_ENDE_DAT2,
         GEBPOS_KURZ_NEU = "KH") %>% 
  dplyr::select(V_ID,LEISTUNG_VON, LEISTUNG_BIS, GEBPOS_KURZ_NEU)
```

Vorbereitung Daten Pflegegeld 1
```{r, include=FALSE, message=FALSE}
pg07$LEISTUNG_VON<- ymd(pg07$LEISTUNG_VON)
pg07$LEISTUNG_BIS<- ymd(pg07$LEISTUNG_BIS)

# Datensatz für Analysen erstellen
help1a <- pg07%>% arrange(V_ID) %>% 
  filter(GEBPOS_KURZ_NEU=="Geld")

# ID für Zahlungen erstellen
help1 <- help1a %>% mutate(pg_id=row_number())
```


Exklusion Pflegegeld
```{r, include=FALSE}
# # Exklusion ab bestimmter Höhe, 2000 €
# check <- help1 %>% filter(ZAHLBETRAG>2000 | ZAHLBETRAG<(-2000))
# 
# # nach ID zusammenfassen
# check2 <- check %>% 
#   group_by(V_ID) %>% 
#   summarise(n = n()) %>% 
#   mutate(exkl = 1)
# 
# # # save IDs für Auschluss
# # ausschluss_pg <- check2 %>% select(V_ID,exkl)
# # setwd("O:/U5279/Routinedaten/Abschlussdatenlieferung20_21/Daten")
# # write.xlsx(ausschluss_pg, file = "ausschluss_pg.xlsx")
```


Vorbereitung Daten Pflegegeld 1
```{r, include=FALSE, message=FALSE}
# Daten mit Hospitalisierungen (row_bind)  verbinden  
help2 <- bind_rows(help1, kh11c)

# für jeden Tag eines Leistungserhaltes Zeile erstellen (getrennt nach ID für Pflegegeld)
data3a <- help2 %>%
  # create sequence of days between start and end
  mutate(day = map2(LEISTUNG_VON, LEISTUNG_BIS, ~seq(.x, .y, "day"))) %>% 
  # unnest data
  unnest(cols = c(day)) %>%                                                       
  group_by(V_ID,GEBPOS_KURZ_NEU,pg_id, day)

data3a2 <- data3a %>% 
  arrange(V_ID) %>% 
  ungroup()

# einheitlichen Indikator erstellen
data3b <- data3a2 %>%
  mutate(geld = if_else(GEBPOS_KURZ_NEU=="Geld", 1, 0),
         kh= if_else(GEBPOS_KURZ_NEU=="KH", 1, 0))

# für jede group_by Kombi prüfen ob an bestimmten Tag Pflegeld und/oder Hospitalisierung
data3c <- data3b %>% 
  group_by(V_ID,  day, pg_id) %>% 
  summarise(geld = max(geld),
            kh = max(kh))

# nur Tage mit Pflegegeld und ohne Hospitalisierung behalten
data3d <- data3c %>% 
  filter(!(kh == 1)) %>% 
  filter(geld == 1)

# gefilterte Daten mit Pflegegeld-Zahlungen verbinden (um nun Kosten pro verbleibendem Tag zu berechnen)
data3e <- left_join(help1, data3d , by=c("V_ID","pg_id"))

data3e <- data3e %>% 
  group_by(V_ID, pg_id) %>% 
  mutate(tage_mit_leistung = n(),
         zahlung_pro_leistungstag = ZAHLBETRAG / tage_mit_leistung) #%>% 
  #dplyr::select(-c(V_PFLEGEGRAD,TG))

# Daten verbinden (double check und um Stammdaten zu erhalten)
data4a <- left_join(data1, data3e,by=("V_ID"))  
data4 <- data4a  %>% 
  filter(START_DATE<=day & END_DATE>=day)

data4 <- data4 %>% 
  mutate(TG = as.factor(TG), 
         V_PFLEGEGRAD = as.factor(V_PFLEGEGRAD)) 

data1 <- data1 %>%
  mutate(TG = as.factor(TG), 
         V_PFLEGEGRAD = as.factor(V_PFLEGEGRAD))
```


## Leistung nach ZG und TG
```{r, message=FALSE}
# Data 1 vorbereiten
data1a_zg <- data1  %>% 
  group_by(V_ID, TG) %>% 
  summarise(VZ_tage = sum(intervalldauer))

data1a_zg3 <- left_join(data1a_zg, verweildauer_zg3_TG, by=c("V_ID","TG")) %>% 
  mutate(Verweildauer = if_else(is.na(Verweildauer), 0, Verweildauer),
         oKH_Tage = VZ_tage - Verweildauer )

# Tage ohne KH_Aufenthalt 
data1a_zg3_verweil <- data1a_zg3 %>% 
  group_by(TG, .drop = FALSE) %>% 
  summarise(VZ_tage = sum(VZ_tage),
             oKH_Tage = sum(oKH_Tage))

### auf ID-Basis 
data4_zg3_id <- data4  %>%  
  group_by(V_ID,TG) %>%  
  summarise(Fall_ja_id = 1) %>% 
  group_by(TG) %>% 
  summarise(n_IN_Pgeld = sum(Fall_ja_id))

data4_zg3_id2 <- data1  %>% 
  group_by(V_ID,TG) %>% 
  summarise(id_ja = 1) %>% 
  group_by(TG) %>% 
  summarise(n_ID = sum(id_ja))
  
data4_zg3_id3 <- left_join(data4_zg3_id2, data4_zg3_id, by=c("TG")) %>% 
  mutate(n_noIN__Pgeld = n_ID - n_IN_Pgeld )

# Gesamtkosten
data4_zg3_kosten <- data4  %>% 
  group_by(TG, .drop = FALSE) %>%
  summarise(SUM_Pgeld = sum(zahlung_pro_leistungstag))


### Kosten pro ID 
# alles verbinden
data4_zg3_a <- left_join(data1a_zg3_verweil, data4_zg3_id3, by=c("TG")) # %>%  relocate(ZG, .before = oKH_Tage) 

data4_zg3_b <- left_join(data4_zg3_a, data4_zg3_kosten, by=c("TG")) %>% 
  mutate_all(~replace(., is.na(.), 0)) 

# Daten für Tabelle vorbereiten
results_alle <- data4_zg3_b %>% 
  mutate(SUM_Pgeld_jahr = SUM_Pgeld * 365 / oKH_Tage
         #,proz_Pgeld= n_IN_Pgeld/n_ID
  )
```


## Leistung nach ZG, PG und TG
```{r, message=FALSE}
# Data 1 vorbereiten
data1a_zg <- data1  %>%  
  group_by(V_ID, V_PFLEGEGRAD, TG,V_ALTER, tod) %>% 
  summarise(VZ_tage = sum(intervalldauer ))

verweildauer_pg_TG_tod$V_ALTER <- as.integer(verweildauer_pg_TG_tod$V_ALTER)

data1a_zg3 <- left_join(data1a_zg, verweildauer_pg_TG_tod, by=c("V_ID", "V_PFLEGEGRAD", "TG","V_ALTER", "tod")) %>% 
    mutate(Verweildauer = if_else(is.na(Verweildauer), 0, Verweildauer),
         oKH_Tage = VZ_tage - Verweildauer )

# Tage ohne KH_Aufenthalt 
data1a_zg3_verweil <- data1a_zg3 %>% 
  group_by(V_PFLEGEGRAD,TG,V_ALTER, tod, .drop=FALSE) %>% 
  summarise(VZ_tage = sum(VZ_tage),
             oKH_Tage = sum(oKH_Tage))

### auf ID-Basis 
data4_zg3_id <- data4  %>% 
  group_by(V_ID,V_PFLEGEGRAD, TG,V_ALTER, tod) %>%  
  summarise(Fall_ja_id = 1) %>% 
  group_by(V_PFLEGEGRAD, TG,V_ALTER, tod) %>% 
  summarise(n_IN_Pgeld = sum(Fall_ja_id))

data4_zg3_id2 <- data1  %>%  
  group_by(V_ID,V_PFLEGEGRAD, TG,V_ALTER, tod) %>% 
  summarise(id_ja = 1) %>% 
  group_by(V_PFLEGEGRAD, TG,V_ALTER, tod) %>% 
  summarise(n_ID= sum(id_ja))
  
data4_zg3_id3 <- left_join(data4_zg3_id2,data4_zg3_id, by=c("V_PFLEGEGRAD", "TG","V_ALTER", "tod")) %>% 
  mutate(n_IN_Pgeld = if_else(is.na(n_IN_Pgeld), 0, n_IN_Pgeld),
         n_noIN__Pgeld = n_ID - n_IN_Pgeld)

# Gesamtkosten 
data4_zg3_kosten <- data4  %>% 
  group_by(V_PFLEGEGRAD, TG, V_ALTER, tod) %>%
  summarise(SUM_Pgeld = sum(zahlung_pro_leistungstag))


### Kosten pro ID 
# alles verbinden
data4_zg3_a <- left_join(data1a_zg3_verweil, data4_zg3_id3, by=c("V_PFLEGEGRAD", "TG","V_ALTER", "tod"))

data4_zg3_b <- left_join(data4_zg3_a, data4_zg3_kosten, by=c("V_PFLEGEGRAD", "TG","V_ALTER", "tod"))  %>% 
  mutate_all(~replace(., is.na(.), 0)) 

# Daten für Tabelle vorbereiten
results_alle_w <- data4_zg3_b %>% 
  mutate(SUM_Pgeld_jahr= SUM_Pgeld*365/oKH_Tage
         #,proz_Pgeld= n_IN_Pgeld/n_ID
  )
```


```{r wichtung_2022, message=FALSE}
# zunächst Anzahl der VZ_TAGE pro TG
data5 <- results_alle_w %>%
  group_by(TG) %>% 
  summarise(days_tg = sum(oKH_Tage))

# mit Ergebnise verbinden 
data5a <- left_join(results_alle_w, data5, by=c("TG"))

# Wichtung nach TG1
data6 <- data5a %>% 
  filter(TG == "TG1") %>% 
  mutate(weight = oKH_Tage/days_tg) %>% 
  ungroup() %>% 
  dplyr::select(c("V_PFLEGEGRAD","V_ALTER", "tod","weight"))

# erneute Verbindung mit Ergebnissen
data6a <- left_join(data5a, data6, by=c("V_PFLEGEGRAD","V_ALTER", "tod")) %>%
  mutate_all(~replace(., is.na(.), 0))

# Wichtung anwenden
data6b <- data6a %>% 
  mutate(SUM_Pgeld_jahr_w = SUM_Pgeld_jahr * weight)

#finale Werte
data7 <- data6b %>% 
  group_by(TG) %>% 
 filter(weight > 0) %>% 
  summarise(oKH_Tage = sum(oKH_Tage),
            SUM_Pgeld_jahr = sum(SUM_Pgeld_jahr_w))


### for n
help1 <- left_join(data1, data6, by=c("V_PFLEGEGRAD","V_ALTER", "tod")) %>% 
  filter(!(is.na(weight)))

n_weight <- help1 %>% 
  group_by(TG) %>% 
  summarise(N=n_distinct(V_ID))

# zusammenführen
results_weight <- left_join(n_weight, data7, by=c("TG"))
```


```{r export_2022}
list_of_datasets <- list("results_alle" = results_alle, "results_weight" = results_weight)

write.xlsx(list_of_datasets, file = "O:/U5279/Routinedaten/Abschlussdatenlieferung_neu_202302/Daten/03_Ergebnisse/19_PG_2022.xlsx")
```



